臺灣高雄地方法院刑事判決　　　　　　　98年度重訴字第61號
公　訴　人　臺灣高雄地方法院檢察署檢察官
被　　　告　朱衍龍
選任辯護人　石繼志律師
　　　　　　邱超偉律師
上列被告因商業會計法等案件，經檢察官提起公訴（98年度偵字
第26393 號、98年度偵字第26394 號、98年度偵字第26395 號）
，本院判決如下：
    主  文
朱衍龍共同連續犯詐欺取財罪，處有期徒刑伍年陸月。
    事  實
一、朱衍龍（原名朱邦男）為設於高雄市○○區○○街6 號之全
    基實業股份有限公司（下稱全基公司）之顧問，並自民國78
    年8 月7 日起擔任全基公司台北分公司經理，且為佳鍵股份
    有限公司（下稱佳鍵公司）及嘉遠企業股份有限公司（下稱
    嘉遠公司）之實際負責人；嚴高賢（業經另案判決有期徒刑
    五年確定）為全基公司董事長；黃義雄（業經另案判決有期
    徒刑五年六月確定）為全基公司股東，並自78年12月29日起
    擔任該公司之常務董事，且另為山億實業股份有限公司（下
    稱山億公司）之負責人。緣全基公司原於78年8 月間，以附
    表一所示3 筆土地為副擔保品，向臺灣銀行（下稱臺銀）新
    興分行申請國內外遠期信用狀及外銷購物共用額度美金 300
    萬元、自78年11月9 日起至79年11月9 日止為期一年之貸款
    ，並獲臺銀新興分行報請臺銀總行核准。然於79年7 、8 月
    間，全基公司適因漁貨進口及外銷營運發生變故，造成鉅額
    損失，資金陷於周轉困難，且上揭貸款亦將到期，朱衍龍、
    嚴高賢、黃義雄三人經商議後，由朱衍龍先向民間調款約新
    台幣3000萬元，用於清償上開向臺銀新興分行申請而尚積欠
    之貸款，並由全基公司於79年10月間，以業務大幅擴張需要
    為由，同以附表一所示之3 筆土地為副擔保品，再向臺銀新
    興分行申請續借開發國內外遠期信用狀及外銷購物，並提高
    額度為600 萬元美金，或等值約合新台幣1 億6500萬元，為
    期一年之貸款，經臺銀新興分行報請臺銀總行後於79年10月
    30日核准同意。且全基公司再向臺銀新興分行申請增加購料
    貸款額度新臺幣1000萬元併用，亦經臺銀新興分行於80年 1
    月8 日核准（上開600 萬元美金及增加1000萬元新台幣之貸
    款，下稱本件600 萬元美金貸款案）。
二、嗣朱衍龍、嚴高賢、黃義雄為圖在短期內取得貸款使用，竟
    謀議以全基公司向佳鍵公司購買海大蝦等漁貨之不實交易，
    向臺銀新興分行申請開發信用狀，藉以辦理押匯而詐取貸款
    之計劃，渠三人明知全基公司並無向佳鍵公司購買如附表二
    所示之海大蝦等漁貨，仍共同基於意圖為自己不法所有之概
    括犯意聯絡，先定妥每一筆不實交易之貨名、數量及金額，
    由朱衍龍要求佳鍵公司不知情之成年會計，據此先後開立如
    附表三所示之佳鍵公司出賣海大蝦等漁貨予全基公司不實內
    容之統一發票會計憑證，並以全基公司之名義先後於如附表
    二所列之申請開狀日期，製作登載如附表二用途欄所示因
    全基公司向佳鍵公司購買海大蝦等漁貨，而申請按照附表二
    所示金額開發信用狀予受益人佳鍵公司此等不實內容之「開
    發國內不可撤銷信用狀申請書」，並於附表二所示之申請開
    狀日期，向臺銀新興分行申請依本件600 萬元美金貸款案，
    開發通知臺銀松山分行墊付之信用狀而為主張，致使臺銀新
    興分行陷於錯誤，誤以為如附表二所示之全基公司與佳鍵公
    司間之交易為真實，而先後於附表二所列開狀日期開發如附
    表二所示號碼、金額之信用狀予佳鍵公司，並將開狀情事通
    知臺銀松山分行，朱衍龍再以佳鍵公司名義，先後於附表二
    所示之墊款日期，持附表二所示之信用狀、檢附相對應即如
    附表三所示之統一發票，並於明知佳鍵公司並未實際交付海
    大蝦等漁貸，仍於附表五所示「匯票承兌申請書」上為已交
    貨之不實記載，併使不知情之會計梁美娟持向臺銀松山分行
    辦理押匯，臺銀松山分行再據以先後於附表二所列之墊款日
    期，就附表二所示之墊款金額扣除一成之開狀保證金後，將
    餘額撥存入佳鍵公司設於臺銀松山分行之支存第27019 號帳
    戶內，朱衍龍再如附表四所示，將該撥存入佳鍵公司之款項
    分別領取、轉匯至自己使用之帳戶及朱衍龍經營之佳鍵公司
    、嘉遠公司之帳戶內，供朱衍龍清償其向民間之借款，以及
    透過嘉遠公司之帳戶再轉至全基公司之帳戶，以及轉匯至黃
    義雄擔任負責人之山億公司之帳戶內（詳細流程見附表四所
    示流程圖）。朱衍龍、嚴高賢、黃義雄即利用上開手法，共
    計詐得新臺幣1 億7217萬元（即附表二所示墊款金額扣除一
    成之開狀保證金）。嗣於80年5 月1 日第一筆信用狀墊款到
    期，未獲全基公司給付，經臺銀新興分行催索無著，始查知
    上情。
三、案經法務部調查局高雄市調查處（下稱市調處）移送臺灣高
    雄地方法院檢察署檢察官偵查起訴。
    理  由
壹、程序事項及證據能力—
一、程序事項：
（一）時效完成否之討論：
      辯護人以本件依修正前刑法第80條規定，其追訴權時效為
      10年，而檢察官於98年9 月25日始提起公訴，已逾追訴權
      時效，應判決免訴云云。惟檢察官對於裁判上一罪，其中
      一部之犯罪事實已經起訴，另一部分犯罪事實，基於審判
      不可分原則，即不得再行起訴。此時檢察官雖依法不能重
      複以起訴書形式向法院表達追訴之意思，而僅能將案卷移
      送法院請求併案審理，但檢察官既已在併案意旨書中表明
      就此部分事實追訴並請求法院審判之意，法院亦處於可審
      判之狀態，自應認為送併辦之時已發生起訴之效力。蓋追
      訴權時效之立法目的，乃在避免人民因追訴機關怠於行使
      追訴權，致其是否受訴追永遠處於不安狀態。而案件與其
      他已起訴之案件具有裁判上一罪關係，檢察官因受此限制
      而以簽結方式併案移送法院，並無檢察官怠於或不為行使
      追訴權之情形，故於併案審理期間，該併案部分之時效應
      停止進行，本件即無逾追訴權時效之問題。
（二）一事不再理之問題：
      選任辯護人又以本件之同一事實已經臺灣高等法院97年度
      重上更(五)字第75號判決無罪確定，該案既已全部無罪之實
      體判決確定，確定判決之既判力及於本件公訴意旨所起訴
      之全部罪名，本件起訴違反一事不再理之規定，也應判決
      免訴云云。按刑事訴訟法第302 條第1 款規定「案件曾經
      判決確定者，應為免訴之判決」，倘同一事實已經判決確
      定者，既判力自應及於後案之犯罪事實。而案件是否同一
      ，係以被告及犯罪事實是否均相同為斷。經查，本件起訴
      事實有關600 萬元美金貸款案，與上開無罪判決之公訴事
      實明顯不同，況且該判決書第17頁並敘明本件移送併辦，
      與該案無罪部分已不生裁判上一罪之關係，諭知退回由檢
      察官另行妥適處理，難認本件與該案之犯罪事實同一，自
      無一事不再理之適用。
二、證據能力：
（一）按被告以外之人於司法警察調查中所為之陳述，與審判中
      不符時，其先前之陳述具有較可信之特別情況，且為證明
      犯罪事實存否所必要者，得為證據，刑事訴訟法第159 條
      之2 定有明文。證人嚴高賢、洪順騰、戴臣庇、莊錫圭等
      人於市調處所為之陳述，因與其於審理時所為供述，有如
      下前後陳述不符之情形：(一)證人嚴高賢在本院作證時，均
      以忘記了，不知道回答或沉默搖頭代之，並說明事情已經
      過20年，且正在療傷中，就會忘記一切，一提到此事就會
      精神狀態不好，無法再去想以前的事情等語。尚難證明證
      人有同法第159 條之3 所定之身心障礙致記憶喪失，或無
      正當理由拒絕陳述之情，但有實質上不符；(二)證人洪順騰
      在本院作證時，對於調詢時稱佳鍵公司沒有賣給全基公司
      大量的海大蝦，有無辦理押匯等詞表示不記得，前後供述
      不合；(三)證人戴臣庇於本院證稱對於調詢中陳述被告等三
      位股東，曾經陸續以假交易進料海大蝦方式向銀行套匯，
      套得款項都匯往台北，由被告及黃義雄控管，已忘記有無
      這麼講一節，前後陳述不符；(四)證人莊錫圭在本院證述對
      於調詢中全基公司與臺銀新興分行申辦貸款案件，大部分
      由嚴高賢、朱衍龍、戴臣庇與銀行洽辦之陳述，已經忘記
      ，前後供述不一。(五)證人江福三於本院證述在辦理本件貸
      款案時，曾至全基公司冷凍廠查看一情，與於調詢時所稱
      ：至於購入海大蝦流向進入冷凍櫃中則無法瞭解等語不符
      。渠等於調詢時所為陳述，依當時之外部附隨環境或條件
      ，詢問並未出於不正方法、陳述出於任意性，且未違反相
      關詢問與錄音之規定，與被告間之利害關係等各項為整體
      之考量，且酌以證人嚴高賢、戴臣庇於本院說明時間已經
      過20年，無法再去想以往的事情或完全沒有印象，證人洪
      順騰、莊錫圭則表示當時可能還記得，也無說謊之情，足
      以令人相信陳述人未受外力影響，為虛偽陳述之危險性不
      高，本院判斷其調詢之陳述出於真意，而具有可信之特別
      情況，且為辨明被告本件犯行有無，而有使用上列證人於
      調查中所述內容之必要性，應認上開證人於調查中陳述關
      於被告部分，有證據能力。
（二）次按被告以外之人於審判中有死亡者，其於司法警察調查
      中所為之陳述，經證明具有可信之特別情況，且為證明犯
      罪事實存否所必要者，得為證據，刑事訴訟法第159 條之
      3 定有明文。經查，證人梁美娟已於94年10月8 日死亡，
      此有戶役政連結作業系統基本資料在卷可稽（本院卷二第
      23頁），其於調詢時所為陳述，依當時之外部附隨環境或
      條件，詢問並未出於不正方法、陳述出於任意性，且未違
      反相關詢問與錄音之規定，與被告間之利害關係等各項為
      整體之考量，足以令人相信陳述人未受外力影響，為虛偽
      陳述之危險性不高，本院判斷其調詢之陳述出於真意，而
      具有可信之特別情況，且為辨明被告本件犯行有無，而有
      使用證人梁美娟於調查中所述內容之必要性。是其於調詢
      時所述應有證據能力。
（三）被告朱衍龍於本院100 年5 月30日審判程序訊問被訴事實
      時，始供稱：「調查局那時對我疲勞偵訊，問題不斷重複
      ，調查員有告訴我這絕對是假買賣，他們要求我承認是假
      買賣才准我上廁所，而且還強迫我簽名」、「我在調查局
      的筆錄不實在，當時他們逼我的」等語。惟查，被告於88
      年8 月12日於市調處詢問後，經檢察官訊以在市調處所言
      實在否？答以實在，並無意見表示（臺灣高雄地方法院檢
      察署87年度他字第1070號偵查卷【下稱偵查Ａ卷】第222
      頁），並於翌日接受檢察官訊問，所述內容並無二致（同
      上卷第237 頁），其後於88年8 月17日在市調處詢問後，
      經檢察官訊以在市調處所言實在否？答以實在，並稱我知
      道的都已經講了（同上卷第241 頁），再於88年9 月1 日
      市調處詢問後，經檢察官訊以在市調處所言實在否？答以
      實在，並表示沒有意見（同上卷第255 頁），同日向檢察
      官具狀，也未曾提及有何受不正方法詢問之情（同上卷第
      267 至268 頁）。況證人林志龍、許克文、李盛強於95年
      8 月30日在臺灣高等法院高雄分院94年度金上重更(一)字第
      4 號案件審理時，均一致證述：偵訊室本身就套房，裡面
      有廁所，並沒有對被告說不說就不讓被告上廁所，且本件
      之前資金流向已經查的很清楚，證據提示就知道那是假買
      賣等語。稽諸被告於市調處就全基公司於79年10月至12月
      間曾以向佳鍵公司購買海大蝦事由，向台銀新興分行申請
      信用狀購料貸款額度美金600 萬元，前後共12次之資金用
      途、流向等情，均能供述詳實，足徵應是本其親身經歷所
      為之陳述，且查無任何證據可以證明其陳述係出於不法取
      供，是被告於市調處所為之供述，應具任意性，自得採為
      認定事實之證據。
貳、認定事實所憑之證據—
一、不爭執事項與爭點：
（一）被告朱衍龍對於其係全基公司顧問，並自78年8 月7 日起
      擔任全基公司台北分公司經理，且為佳鍵公司及嘉遠公司
      之實際負責人；嚴高賢係全基公司之董事長；黃義雄自78
      年12月29日起擔任該公司之常務董事，且另為山億公司之
      負責人，及有關全基公司向臺銀新興分行申得本件600 萬
      元美金貸款案後，全基公司即以向佳鍵公司購買海大蝦等
      漁貨為由，而製作向臺銀新興分行申請按照如附表二所示
      金額開發信用狀予佳鍵公司此等內容之「開發國內不可撤
      銷信用狀申請書」，並於如附表二所列之申請開狀日期，
      向臺銀新興分行申請依前開600 萬元美金貸款案，開發通
      知臺銀松山分行墊付之信用狀，而臺銀新興分行亦據以先
      後於附表二所列開狀日期開發如附表二所示號碼、金額之
      信用狀予佳鍵公司，並將開狀情事通知臺銀松山分行，佳
      鍵公司再先後於附表二所列之墊款日期，以附表二所示之
      信用狀並檢附附表三所示之統一發票，及附表五所示之匯
      票付款申請書，向臺銀松山分行辦理押匯，臺銀松山分行
      再據以先後於附表二所列之墊款日期，將附表二所示之墊
      款金額，扣除一成之開狀保證金後，將餘額撥存入佳鍵公
      司設於臺銀松山分行之支存第27019 號帳戶內，而該撥存
      之款項有如附表四所示之流向等情，有全基公司設立變更
      資料及山億公司設立變更資料各乙冊可稽，核與證人黃義
      雄、洪福三、莊錫圭、曾文宗、洪順騰、蘇素分所證情節
      大致相符，並有本件600 萬元美金貸款案之79年9 月26日
      授信申請書、全基公司董事會會議紀錄、臺銀新興分行放
      款審議小組會議紀錄單、臺銀新興分行授信案件請核單、
      臺銀營業單位擬辦條件書、臺銀常董事會議決議案通知單
      各乙份（臺灣高雄地方法院檢察署89年度偵字第1113號偵
      查卷第74至95頁）、臺銀79年11月24日銀新興營字第4107
      號函核准全基公司短期放款額度新台幣1000萬元貸款函（
      臺灣高雄地方法院檢察署88年度偵字第24324 偵查卷第7
      頁）以及如附表二所示之「開發國內不可撤銷信用狀申請
      書」、附表三所示之統一發票、附表五所示之匯票付款申
      請書附卷可稽。又附表二所示貸款撥存之款項，其流向係
      有如附表四所示之情，亦有附表四所示之匯款單據、支票
      可憑（詳見外放之臺銀匯入公司貸款傳票卷內）、全基公
      司78年度查核報告書、臺銀新興分行之全基公司徵信報告
      書在卷可佐（法務部調查局高雄市調處臺銀新興分行貸款
      全基案卷），上述事實自堪信為實在。
（二）被告矢口否認有何共同詐欺犯行，辯稱：佳鍵公司與全基
      公司間就附表三所載之漁貨買賣是真實交易，並非虛偽不
      實，只要有發票行為，就是有交貨的事實；平日向全基公
      司出貨之魚塭業者，係透過佳鍵公司銷售予全基公司，而
      由業者直接載運至全基公司冷凍廠加工，佳鍵公司之漁貨
      收入經扣除差額利潤後，再將貨款匯回全基公司；雖於78
      年間擔任全基公司顧問一職，惟並無實際之經營權，該公
      司貸款申請等事項，並非被告所得指示主導；本件600 萬
      元美金貸款案係銀行經過評估後，同意貸款的，我也有提
      出抵押品，不知道黃義雄、嚴高賢為何會辦理破產宣告，
      害其債權都收不回來，我才是被害者云云；被告之選任辯
      護人則辯謂：全基公司交易往來之公司除佳鍵公司外，尚
      有其他公司，臺銀新興分行並未指定要開立佳鍵公司之發
      票，若被告確有以虛偽不實之交易向臺銀新興分行申辦貸
      款，被告大可以其他公司之發票辦理，且佳鍵公司為貿易
      公司，雖公司未設有無冷凍工廠，然仍能販入漁貨，再轉
      售予全基公司，亦屬交易型態之一，全基、佳鍵公司係以
      此種形式交易，其交易為真實；況本件貸款案係經臺銀嚴
      格評估，認全基公司提供之資料及擔保品符合貸款條件，
      始核准及交付貸款，絕非受詐欺陷於錯誤而為貸款，則既
      有確實之不動產作為擔保，即無施用詐術可言，應不成立
      詐欺取財之罪等語。綜合上述辯解，本件被告是否構成共
      同詐欺取財犯行，主要之爭點在於：(一)全基公司與佳鍵公
      司間之漁貨交易，是否虛偽不實？(二)以不實發票向銀行押
      匯取款，是否成立詐欺取財罪？(三)被告有無與嚴高賢、黃
      義雄共謀本件犯行？以下茲分論如后。
二、全基公司與佳鍵公司間之漁貨交易，是否虛偽不實？
（一）被告雖辯稱：佳鍵公司與全基公司間如附表三所示之交易
      均係真實等語，然被告曾於88年8 月12日調查中陳述：佳
      鍵公司曾陸續銷售部分海大蝦予全基公司，但沒有銷售這
      麼大量的海大蝦予全基公司，因為這些交易完全是配合全
      基公司黃義雄、嚴高賢二人的要求，協助製作一些交易資
      料，以便虛列交易事實供向臺銀新興分行套取資金週轉等
      語（偵查Ａ卷第225 頁）；於同年月17日調查時供述：全
      基公司因為由冰島購進之漁貨船運至新加坡，冷凍設備故
      障，漁貨損害金額約新台幣4 、5 千萬元，嚴高賢及黃義
      雄與我乃在黃義雄之太太所經營之詩繪茶藝館聚商，其中
      3 千萬元我保留，是為了償還之前幫全基公司向民間借款
      的債務等語（偵查Ａ卷第250 至251 頁）；又於88年9 月
      1 日調查中陳述：黃義雄、嚴高賢與我接洽定妥每一筆假
      交易之貨名及數量、金額，我再命佳鍵公司會計製作統一
      發票及裝箱單，一般均需在10天前通知，以使佳鍵公司符
      合進銷存貨之佈置，然後再由全基公司開立信用狀，連同
      前述之統一發票、裝箱單，向臺銀松山分行辦理押匯，臺
      銀松山分行墊款後，即將統一發票等資料轉給臺銀新興分
      行，再退回全基公司，套匯取得款項，為避免被銀行查覺
      ，必須自佳鍵公司臺銀松山分行支存27019 號帳戶轉入嘉
      遠公司所有臺銀信義分行、世華儲蓄部、農銀世貿、一銀
      東臺北等帳戶，及山億公司所有臺銀松山分行、彰銀新莊
      分行、合庫新莊支庫等帳戶，再轉給全基公司各相關往來
      帳戶；之所以選擇海大蝦為交易項目，是因為海大蝦是現
      貨，如以其他產品如鮑魚等，向產地訂貨至進貨需時約2
      個月，形式上就不符合需求等語（偵查Ａ卷第262 至266
      頁）。顯見被告不但對於全基公司於79年10月至12月間，
      曾以對佳鍵公司購買海大蝦事由，向臺銀新興分行申請信
      用狀購料貸款額度美金600 萬元，前後共12次之資金用途
      、流向等情，均詳實陳述，甚且坦承此等交易係虛偽不實
      交易，目的係向臺銀新興分行套匯。再觀諸卷附佳鍵公司
      77年度、78年度、79年度1 月至6 月之銷售明細，77、78
      年度交易貨品為：「吳郭魚」「虱目魚」「土虱魚」「其
      他」，總金額各為27885 元，288214元，79年度1-6 月交
      易貨品為：「吳郭魚」「虱目魚」「土虱魚」「智利鮑魚
      罐」「海大蝦」「龍蝦」「其他」，總金額為416539元（
      偵查Ａ卷第228 頁）。可見佳鍵公司與全基公司往來近3
      年之交易金額不大，甚且79年度1-6 月之海大蝦交易金額
      為43802 元，換算79年度1-6 月每月交易金額約7300元，
      以此對照附表三所載交易金額，從79年10月至80年4 月短
      短7 月間，交易金額即達上億元，若非如被告於調查中所
      述係為向臺銀新興分行套匯而虛列交易，則為何佳鍵、全
      基公司交易會有如此異常的變化，被告顯難自圓其說。況
      其自本案被調查迄今，未見其提出任何進貨、交貨、驗貨
      等足資證明交易之相關憑證或單據可供參酌，其嗣後翻異
      之詞，顯是卸責之詞，不足採信。
（二）證人洪順騰於本院99年7 月19日審理時證稱：當時幫全基
      公司開立向佳鍵公司購買海大蝦的信用狀，沒有實際看到
      大批海大蝦，伊並無實際接洽全基公司向佳鍵公司購買海
      大蝦業務等語。且曾於88年9 月1 日調查中詳述：佳鍵公
      司與嘉遠公司係同一地地址，但該公司並無辦公設備及人
      員，也沒有實際營業，被告曾指示我開立信用狀填載全基
      公司嚴高賢等名稱，於79年12月離職前，並未有售予全基
      公司大量之海大蝦漁貨，亦未有如此大量之進貨記錄，任
      職期間沒有海大蝦買賣等語（偵查Ａ卷第194 頁）。雖其
      於本件審理時諸多細節表示不復記憶，但人之記憶本會因
      時間流逝而有糢糊之情，而本案距所證行為當時已近20年
      ，是證人洪順騰對於開立本件貸款案所需文書之細節多稱
      不記得，自屬情理之內。另佐以證人洪順騰係任職於嘉遠
      公司同時，受被告指示處理佳鍵公司事務，與被告並無仇
      怨，其於市調處所述內容應可採信。證人戴臣庇於市調處
      陳稱：「我於79年4 月至同年11月中旬在全基公司擔任副
      總經理，負責國際貿易業務，我甫進入全基公司，只管出
      口業務，被告與嚴高賢、黃義雄就曾陸續以假交易進料海
      大蝦方式向銀行套匯，套得款項均匯往臺北由黃義雄、朱
      衍龍控管」等語（偵查Ａ卷第422 至423 頁），亦與被告
      所供以假交易套取貸款之情形大致吻合。再者，附表三所
      示據以進行如附表二所示申請開發信用狀，並藉以獲得本
      件600 萬元美金貸款案之貸款，此種所謂全基公司向佳鍵
      公司購買海大蝦等漁貨之交易，實際上均為虛偽之假交易
      ，此由附表三之統一發票幾乎均為連號（甚且有日期倒置
      之情，見(二)編號34前後），益見其目的僅在於編造向臺銀
      新興分行申請動用取得本件600 萬元美金貸款之理由，而
      藉以取得撥款使用，應足堪確認。辯護人指稱：陳泉力、
      卓合係證明全基、佳鍵公司實際營業之公司，且依查核清
      單所載，全基公司亦與其他交易相對人有交易，為何未認
      全基公司與其他公司間之交易亦係虛偽不實，而僅認佳鍵
      、全基公司如附表三所載交易為虛偽不實，事證之認定竟
      有此差別待遇等語。然依國稅局查核清單所示全基公司縱
      然與其他公司有實際交易往來，並不代表佳鍵、全基公司
      間就附表三所載交易係屬真實，此原即兩事。本件又非認
      定全基公司或佳鍵公司係空殼公司，並非歷來所有交易均
      屬虛假，而僅認定本件600 萬元美金貸款案係不實交易。
      此外，佳鍵公司與全基公司就附表三所示之統一發票交易
      項目記載為海大蝦、虱目魚、智利鮑魚罐頭，惟證人梁久
      雄於99年8 月23日本院審理時證述：佳鍵公司與全基公司
      間交易之漁貨為吳郭魚，雖有人交貨項目為海大蝦，但我
      沒有接貨不清楚，也沒有負責，黃進良所送之漁貨亦大部
      分為吳郭魚，至於蝦子比較少等語；證人黃進良於同日亦
      證稱：交貨給全基公司大部分都是吳郭魚，沒有交付海大
      蝦、鮑魚罐，所看別人交貨也都是吳郭魚等語。是依證人
      洪順騰、梁久雄、黃進良證述可知，79、80年間，佳鍵公
      司與全基公司應無海大蝦、虱目魚、智利鮑魚罐頭之交易
      ，佳鍵公司開立交予全基公司如附表三所載之統一發票係
      虛偽不實，被告所辯不足採信。本件確有不實買賣、製作
      虛假發票等情，至為明顯。
（三）被告又辯稱因全基公司積欠被告債款，為了償還欠款，乃
      協議平常向全基公司出貨之魚塭業者，透過佳鍵公司銷售
      予全基公司，而漁貨仍由業者直接載運至全基公司，讓佳
      鍵公司有漁貨收入，在扣除差額利潤後，將貨款匯回給全
      基公司，由魚塭業者直接向全基公司收款，佳鍵公司透過
      此賺取貿易差價之方式，讓全基慢慢償還積欠被告的債款
      云云。並以證人梁久雄在本院所證：漁貨經其點交後，名
      義上雖交貨給佳鍵公司，但實際上就直接出貨給全基公司
      ，因為佳鍵公司並無冷凍庫云云為憑。然依財政部高雄國
      稅局所提專案申請調檔統一發票查核清單所載，經被告聲
      請傳喚證人陳泉力、卓合於本院100 年5 月9 日審理時均
      證述：不記得79年間有無出賣漁貨予全基公司，當時渠等
      所出賣之漁貨並沒有海大蝦、虱目魚、鮑魚罐頭，渠等不
      認識梁久雄、黃進良、黃成就等語，參以證人梁久雄於本
      院99年8 月23日審理時證稱：沒有接觸過智利鮑魚罐、海
      大蝦、虱目魚，大部分都是吳郭魚等語，則有無上述被告
      所辯實際上出賣漁貨予佳鍵公司，形式上交付予全基公司
      之情，已有所疑。再觀之辯護人於100 年1 月26日所提刑
      事聲請調查證據(二)狀所附國稅局查核清單所示，開立日期
      自79年11月起，買受人係全基公司，出賣人包含魚貨承銷
      人（如卓合、陳泉力）、嘉義市魚市場管理委員會、全通
      企業行、駱仕海產企業有限公司、世豐海產行、全津食品
      有限公司、大咪行、長椿國際企業有限公司、高樺冷凍海
      產有限公司、仟津企業有限公司，約11家之交易相對人，
      有個別魚貨承銷人，亦有魚市場管理委員會，公司，獨資
      商號，其等並非直接從事魚類養殖之魚塭業者，且依國稅
      局查核清單所示，若非這11家交易相對人係出賣漁貨予全
      基公司，否則統一發票理應不會記載買受人為全基公司。
      再一般商業活動，若須透過第三人進行交易，第三人應為
      代契約相對人之一方給付貨款或收受貨物，因此，倘佳鍵
      公司確係透過全基公司進行漁貨交易，並由交易相對人即
      國稅局查核清單所示交易相對人對第三人即全基公司給付
      ，則契約相對人理應記載買受人為佳鍵公司，統一發票亦
      應記載買受人為佳鍵公司，且此11家交易相對人亦理應據
      實記載避免涉犯刑責之情。足以認定國稅局查核清單所示
      交易，應係全基公司與該等交易相對人間之交易，與佳鍵
      、全基公司間就附表三所示海大蝦、虱目魚、智利鮑魚罐
      頭之交易無涉。被告雖於本院提出彰化區漁會埔心漁市場
      、斗南鎮魚市場管理委員會、埔里魚市場股份有限公司、
      駱翰科技股份有限公司銷售買賣證明書（本院卷二第60至
      66頁）為證。惟上開證明書，經本院函詢上開單位是否確
      由其出具及承辦人員，斗南鎮魚市場股份有限公司函復：
      證明書及發票查核清單均非本公司提供，詳敘被訛詐蓋章
      之經過，並提出2 張名片為佐，此有該公司99年9 月2 日
      南魚市總字第99046 號函可查（本院卷二第75至78頁），
      並經證人林世麒於本院100 年1 月17日審理時證述甚詳（
      本院卷二第187 至191 頁）。埔里魚市場股份有限公司函
      復：本公司並未出具無金額數字表示及各業務主管核章之
      相關證明書，亦有該公司99年9 月10日埔魚公字第42號函
      可查（本院卷二第79頁）；彰化區漁會函稱本會埔心魚市
      場係屬漁產品批發市場，由魚貨供應人提供魚貨，市場執
      行委託拍賣，將魚貨售予承銷商，並提出79年11月24 日
      委託銷售予全基公司之報價單即皮刀、鯖魚各10件，與全
      基之結帳清單、金額683 元之發票，有該會99年10月4日
      彰漁供字第5915號函可查（本院卷二第89至94頁）；駱翰
      科技股份有限公司陳報因應全基公司之要求，依照該公司
      所提供之統一發票查核清單之紀錄，給予蓋章證明，有該
      公司陳報狀足憑（本院卷二第100 頁），當均無從為有利
      被告之認定。
三、以不實發票向銀行押匯取款，是否立成立詐欺取財罪？
（一）刑法第339條第1項之詐欺罪，除行為人主觀上有不法所有
      之意圖外，尚須施用詐術使被害人陷於錯誤而交付財物，
      始足構成。所謂「詐術」，即使用欺罔手段，以使人陷於
      錯誤而言。辯護意旨略以：本件貸款案係經臺銀嚴格評估
      ，認全基公司提供之資料及擔保品符合貸款條件，始核准
      及交付貸款，絕非受詐欺陷於錯誤而為貸款，則既有確實
      之不動產作為擔保，即無施用詐術可言等語。但實務上銀
      行再嚴格之評估審核，仍不免呆帳。況證人莊錫圭於94年
      2 月16日在93年度金上重訴字第9 號案件審理時證述：信
      用狀開發申請，銀行是核對印鑑，不需負責人洽談，貸款
      核准與銀行撥款係不同程序，銀行有可能在貸款核准後，
      不撥款下來，申請貸款額度是企業因為業務上之需要，向
      銀行申請額度，申請開發不可撤銷信用狀是銀行根據企業
      之實際交易行為，做為撥款申請，需先申請貸款額度，才
      能申請開發不可撤銷信用狀，申請開發不可撤銷信用狀時
      ，只要押匯時，有附發票及信用狀申請書即可，如果是假
      買賣開立的發票，銀行沒有辦法辨認等語。是核准開發信
      用狀，與以不實單據藉此詐取貸款乃不同兩事，前者固依
      銀行正式流程獲得核准，但以虛構假發票等單據，藉押匯
      之無因性審查以詐欺套匯，自屬向銀行詐欺取財之犯行，
      不能以本件貸款經臺銀嚴格評估核准，即謂銀行無陷於錯
      誤之情，顯不待言。
（二）被告另辯以有發票行為，就是有交貨的事實；辯護人以全
      基或佳鍵公司均無欠繳營業稅資料，表示每筆銷售金額都
      有核實繳稅云云。惟有發票不一定有交易事實，否則實務
      上即無不實發票憑證之問題，至無欠稅情事，姑不問佳鍵
      公司內部銷項發票可與進項發票扣抵之問題，縱藉繳付如
      辯護人所稱5 百萬元營業稅，以此詐取1 億6 千餘萬元之
      金額，誰曰不值？辯護人又辯稱：證人江福三於審理亦證
      述在辦理本件貸款案時，曾至全基公司冷凍廠查看等語。
      然本件貸款案於臺銀新興分行內部，曾請承辦貸款案件之
      馬振孝、曾文宗、江福三提出書面說明，證人江福三於82
      年12月6 日所提報告亦僅提及全基公司於申辦本件貸款案
      時，曾提出抵押品供擔保並進行審核，並未敘及曾親至全
      基公司冷凍廠進行查核。況信用狀交易銀行所處理者係單
      據，而非貨物，銀行在信用狀交易過程中，對於買賣交易
      本身乃至細節並無需瞭解，如能僅限於信用狀與單據之文
      義作表面之審查，不惟可銀行袪除買賣雙方可能提出文義
      以外抗辯之顧慮，避免妨礙信用狀功能之發揮，蓬勃工商
      發展。證人江福三於88年9 月8 日調詢時供稱：松山分行
      當時審核佳鍵公司的貸款案件中，表示佳鍵公司有在營運
      之中，至於購入海大蝦流向進入冷凍櫃中則無法瞭解等語
      ；證人曾文宗於本院99年6 月14日審理時亦證述：調詢時
      所稱本件600 萬元美金放款案，由莊錫圭勘估並經江福三
      等人審核通過，所以身為經理的我就沒去詳審之筆錄是實
      在等語。準此，證人江福三於99年7 月19日審理時所證曾
      至全基公司冷凍廠查核乙節，尚難憑採。
（三）本件臺銀新興分行應買受人全基公司之申請，開發以出賣
      人為受益人之不可撤銷信用狀，承諾如出賣人依信用狀之
      條款，於期限內提供所規定之單據，銀行當即付款或承兌
      。基於信用狀之無因性，當事人間僅就信用狀所規定之條
      款，憑以決定相互之權義關係，而與信用狀所據以開發之
      買賣契約或其他原因關係不相關涉。被告與黃義雄等人即
      利用此一特性，偽製不實統一發票等單據，藉以欺瞞銀行
      而向銀行押匯取款。雖被告與嚴高賢、黃義雄提出附表一
      所載土地向臺銀新興分行辦理貸款，經該行呈報總行後，
      核准本件信用狀貸款案，然依證人莊鍚圭所述，縱然臺銀
      新興分行核准本件貸款案，也未必會核撥貸款款項予全基
      公司，是被告及嚴高賢、黃義雄為使臺銀新興分行確定可
      撥款予全基公司，乃由被告命不知情之成年會計開立附表
      三所示統一發票，及據以開立附表五所載信用狀申請書予
      臺銀新興分行，表示全基公司與佳鍵公司間有海大蝦、虱
      目魚、智利鮑魚罐頭之交易，而以此虛偽交易之統一發票
      ，做為向臺銀新興分行申請撥款之憑證，合謀以假交易方
      式詐取銀行貸款，並於申請貸款時前往該行簡報，致使臺
      銀新興分行承辦人員陷於錯誤，而核撥款項予全基公司，
      並將款項匯入佳鍵公司設於臺銀松山分行之支存第27 019
      號帳戶內。此即偽造發票單據，假交易真押匯之犯行，被
      告所為顯已該當於詐欺取財之構成要件。
四、被告有無與嚴高賢、黃義雄共謀本件犯行？
（一）被告辯稱其雖於78年間擔任全基公司顧問一職，惟並無實
      際之經營權，該公司貸款申請等事項，並非被告所得主控
      云云。然查，證人戴臣庇於本院另案89年度訴字第2513號
      審理時證稱：全基公司的財務由台北方面操控，台北則由
      朱邦男及黃義雄負責，全基公司在北部購買海大蝦也是由
      其二人負責等語（見該案卷二第37至38頁）；於本院99年
      7 月19日審理時作證：全基公司的財務運作，主要是由嚴
      高賢、黃義雄及被告負責，台北方面就是黃義雄與被告主
      持、處理，黃義雄說財務方面會與被告商量，當時伊需要
      錢時，第一個向嚴高賢講，他就找被告，被告再一起找黃
      義雄等語。證人嚴高賢於調詢時陳稱：「朱衍龍於79年間
      向當時實際公司營運之黃義雄表示，其已經代全基公司向
      佳鍵公司購買海大蝦，並要求全基公司依佳鍵公司所開立
      之發票，分次向臺銀新興分行申請開發國內購料信用狀，
      全基公司會計有知會我」「購買海大蝦事皆由黃義雄與朱
      衍龍主導，我只是被告知而已」「我根據朱衍龍提出公司
      營運資金需求向台銀新興分行接洽申貸」等語（偵A 卷第
      209 頁、第454 頁）。證人黃義雄在本院99年5 月10日審
      理時證稱：被告在全基公司是幕後主持人，全基公司的事
      情都是他計劃負責，本件美金600 萬元貸款案就是被告與
      嚴高賢計策，且由被告主導，嚴高賢配合，調詢所稱合庫
      新莊分行帳戶是我交給被告使用，嘉遠公司將款項流向全
      基公司均是被告交代他員工處理屬實；佳鍵、嘉遠公司均
      被告所控制等語。再參以證人鄭淑於本院99年6 月14 日
      審理時證稱：伊是幫蘇素分（即被告之妻）帶小孩，應其
      要求擔任全基、佳鍵公司之董事，每個月酬勞1 萬元等語
      ；證人莊錫圭於調詢時證稱：全基公司與臺銀新興分行申
      辦貸款案件，大部分由嚴高賢、朱衍龍、戴臣庇與銀行洽
      辦等語；證人梁久雄於本院99年8 月23日審理時證稱：佳
      鍵公司發票的事務都是被告負責，我只是掛名，公司都是
      被告在「發落」（即掌控），佳鍵、嘉遠公司是被告在實
      際經營，因為當時我在公家機關服務等語；證人洪順騰於
      本院99年7 月19日審理時證稱：被告交待我去開全基公司
      對佳鍵公司之信用狀，匯款及書寫匯款付款申請書，都是
      老闆朱衍龍交代我去做，承辦業務有嘉遠公司，佳鍵公司
      應該也有等語；並於93年度金上重訴字第9 號案件審理時
      證述甚詳（該案上訴卷三第260 至263 頁）。證人梁美娟
      於上開案件審理時亦證稱：開發國內不可撤銷信用狀申請
      書，董事長並無親自經手，都是被告與我聯絡，因為臺北
      已經將印章蓋好了，我就直接拿去辦理，我平常的工作都
      是被告和黃義雄主導分配等語（該案上訴卷三第162 至16
      4 頁），益證被告確實與黃義雄、嚴高賢謀議，由被告指
      示不知情之會計洪順騰開立附表五之國內不可撤銷信用狀
      及申請書，嗣又指示不知情之會計開立附表三之統一發票
      ，再由全基公司會計梁美娟持以向臺銀新興分行辦理，以
      使臺銀新興分行陷於錯誤，認全基、佳鍵公司確實有此等
      交易，而核撥貸款款項，被告前揭辯詞，實難採信。足以
      認定被告與黃義雄、嚴高賢就全基公司均具有實際參與之
      地位，且就財務方面，被告及黃義雄更屬於主導掌控之角
      色。
（二）被告對於本件600 萬元美金貸款案經臺銀核准後，與嚴高
      賢、黃義雄在詩繪茶藝館，研商套取銀行貸款以供償債之
      資金流向，在調詢時供稱：佳鍵公司持統一發票及匯款付
      款申請書向臺銀松山分行辦理押匯，該分行墊款存入佳鍵
      公司之臺銀松山分行支存27019 號帳戶，款項包含由佳鍵
      公司會計趙碧玉、鄭玉燕提領或兌領之支票等在內共約新
      台幣3000萬元，係由我指示提領供我清償向民間之借款外
      ，其餘有的依嚴高賢、黃義雄之指示，直接匯至全基公司
      合作金庫五甲分行及華南銀行高雄分行帳戶內，供償還全
      基公司向各該銀行之貸款，有的因我曾開立佳鍵公司及嘉
      遠公司之支票供被告嚴高賢清償全基公司向合作金庫、世
      華銀行、華南銀行等銀行之貸款，在支票到期前，我遂將
      上揭墊款存入佳鍵公司上開帳戶之款項轉入佳鍵公司及嘉
      遠公司之支票帳戶內供兌現，再為避免銀行查覺，我通常
      必須將套匯之款項，自佳鍵公司之臺銀松山分行支存
      27019 號帳戶轉入嘉遠公司之臺銀信義分行、世華儲蓄部
      、農民銀行世貿分行、第一銀行東臺北分行及山億公司之
      臺銀松山分行、彰銀新莊分行、合庫新莊支庫等帳戶，再
      轉至全基公司之帳戶，其中黃義雄尚有指示我匯款新台幣
      700 萬元至山億公司作業績，其後再匯回全基公司，故佳
      鍵公司才從臺銀松山分行支存27019 號帳戶開立700 萬元
      支票由山億公司之臺銀松山分行帳戶兌領等語（偵查Ａ卷
      第249 至250 頁、第261 至263 頁）。證諸卷附所示之匯
      款憑據，附表四所示本件600 萬元美金貸款案撥存款項之
      流向，確見有由佳鍵公司會計趙碧玉、鄭玉燕提領或兌領
      之支票，匯至全基公司合作金庫五甲分行及華南銀行高雄
      分行帳戶，轉入佳鍵公司及嘉遠公司之支票帳戶內供兌現
      ，自佳鍵公司之臺銀松山分行支存27019 號帳戶轉入嘉遠
      公司之臺銀信義分行、世華儲蓄部、農民銀行世貿分行、
      第一銀行東臺北分行及山億公司之臺銀松山分行、彰銀新
      莊分行、合庫新莊支庫等帳戶再轉至全基公司之帳戶，以
      及佳鍵公司從臺銀松山分行支存27019 號帳戶開立700 萬
      元支票由山億公司之臺銀松山分行帳戶兌領等情，核與被
      告所述撥款金額之流向用途相符，足徵其供述並非子虛。
      足認被告與嚴高賢、黃義雄三人共謀詐欺以獲取套匯所得
      款項之事實。
（三）被告另辯稱：本件600萬元美金貸款案係銀行經過評估後，
      同意貸款的，也有提出抵押品，我不知道黃義雄、嚴高賢
      為何會辦理破產宣告，害其債權都收不回來等語。查證人
      黃義雄於本院99年5 月10日審理時證述：全基公司的事情
      都是被告計劃的，本件貸款案係由被告主導，由被告和嚴
      高賢處理等語；證人嚴高賢於88年11月5 日調查中陳述：
      伊係根據被告提出公司營運資金需求向臺銀新興分行經辦
      莊錫圭及經理等人接洽申貸等語，於88年8 月12日調查中
      稱：79年擔任全基公司臺北分公司經理之被告，向當時實
      際公司營運之黃義雄表示，渠已經代公司向佳鍵公司購買
      海大蝦，並要求全基公司依佳鍵公司開立之發票分次向臺
      銀新興分行申請開發國內購料信用狀，全基公司之會計有
      通知伊此事等語。參以本件貸款案是由全基公司董事長嚴
      高賢出面與臺銀新興分行辦理，而全基公司財務方面都是
      臺北負責，該公司之副總經理戴臣庇就業務需要用到錢時
      ，向嚴高賢反應，嚴高賢也曾帶戴臣庇去找被告取款，公
      司之印鑑只有一套，開立支票、提領款項都是由黃義雄蓋
      章等情，業據證人江福三、戴臣庇於99年8 月23日審理時
      及91年5 月27日本院89年度訴字第2513號案件審理時證述
      稽詳。可認被告既能與嚴高賢、黃義雄一起處理全基公司
      財務調度之事務，顯然被告對於全基公司營運及財務狀況
      知之甚詳且有所涉入。又依證人洪順騰、梁美娟上開所證
      ，被告對本件貸款案之辦理及應準備何類文書，也參與甚
      深，可認被告與嚴高賢、黃義雄就本件貸款案之申請，及
      後續為取得撥款而開立附表三統一發票、國內不可撤銷信
      用狀、申請書乙節有所謀議，並進而有行為分擔甚明。綜
      上所述，本件600 萬元美金貸款案，須先由嚴高賢以全基
      公司董事長身分出面申辦，取得貸款契機，嗣以全基公司
      與佳鍵公司間進行附表三所示假交易為由申請開發信用狀
      ，而取得動用該筆貸款之理由，其間佳鍵公司配合信用狀
      開立出具統一發票作為交易憑證，據此蒙蔽授信銀行而使
      貸款撥入受益人佳鍵公司，再由負責資金調度之被告、黃
      義雄統籌兌領或轉入嘉遠公司、全基公司、山億公司之帳
      戶內，達成詐取貸款之目的。上開過程，須由被告、黃義
      雄、嚴高賢三人共同分工、相互配合，始能環環相扣而順
      利完成，其中只要一人不願配合，即全功盡棄，無法取得
      貸款。從而，被告共同謀劃並分工實行本件以假交易詐取
      貸款之行為，甚為彰顯。其上述所辯無非事後卸責之詞，
      均不足採。本件事證明確，被告共同詐欺取財犯行，確堪
      認定。
參、論罪科刑之說明—
一、論罪之依據：
    被告行為後，刑法於95年7 月1 日修正施行。依刑法第2 條
    第1 項之規定，就被告所犯刑法第339 條第1 項詐欺取財罪
    法定本刑有罰金刑部分，刑法第33條第5 款關於罰金之規定
    ，由1 元以上修正為新臺幣1 千元以上，比較新舊法結果，
    以修正前刑法所定罰金刑之下限較有利於被告。又刑法已刪
    除連續犯之規定，原僅以一罪論，於新法即應併合處罰。比
    較修正前後規定，應以修正前刑法第56條規定論處，對被告
    較為有利。綜合上開法律修正前後之比較，適用被告行為時
    之法律對被告較為有利，自應整體適用被告行為時之法律論
    處。核被告所為，係犯刑法第339 條第1 項之詐欺取財罪。
    被告與嚴高賢、黃義雄就此一犯行，彼此間互有犯意聯絡及
    行為分擔，均為共同正犯。而刑法第28條雖將舊法之「實施
    」修正為「實行」，兩者之意義及範圍固有不同，惟就本件
    被告共同詐欺取財之犯行，不生有利不利之問題，即無庸為
    新舊法之比較。被告利用不知情之佳鍵公司成年會計填製附
    表三所示不實交易內容之統一發票，又利用不知情之全基公
    司梁美娟持不實單據以辦理押匯取款，均為間接正犯。再者
    ，被告先後詐得如附表二所示之貸款之行為，均時間緊接、
    方法相同，犯罪構成要件相同，顯係基於概括犯意反覆為之
    ，為連續犯，應依刪除前刑法第56條規定論以一罪，並加重
    其刑。至於附表三所載發票金額，係依被告向台銀新興分行
    申請之信用狀額度，均係將營業稅一併合計為發票金額，而
    提出申請，附此指明。
二、量刑之理由：
    審酌被告與嚴高賢、黃義雄為圖謀取得銀行貸款使用，竟以
    詐騙之手法，藉所能掌控之公司間作不實交易以取得發票單
    據，並藉押匯以詐得貸款，詐騙之金額高達近2 億元，造成
    臺銀新興分行受到重大損失，渠等犯罪侵害之程度十分鉅大
    ，且犯後猶飾詞企圖推諉犯行，本件600 萬元美金貸款案，
    迄今不論是全基公司或被告、嚴高賢、黃義雄均未曾清償或
    代償，本筆貸款實際借款金額為新台幣1 億6 、7 千萬元，
    此有臺銀新興分行99年11月23日新興營字第38981 號函在卷
    可參（本院卷二第134 頁），犯後態度不佳，並斟酌嚴高賢
    係擔任促成核准貸款及申請開發信用狀之角色，而被告及黃
    義雄就本案係掌控如何藉假交易詐取貸款之角色，尤其被告
    對於詐得款項運用，更居於主導掌控本件犯罪之地位，並斟
    酌黃義雄、嚴高賢已經各判處有期徒刑5 年6 月、5 年確定
    ，且本件經認定並無違反商業會計法及偽造文書犯行等一切
    情狀，認應量處被告有期徒刑5 年6 月，以資懲儆。公訴檢
    察官求刑宜判處有期徒刑7 年，尚嫌過重。至於中華民國80
    年罪犯減刑條例第2 條第1 項規定，以犯罪在79年10月30日
    以前昔始有適用。而本件600 萬金元美金貸款案係於79年10
    月30日經臺銀核准同意，1 千萬元新台幣之貸款於80年1 月
    8 日經臺銀核准同意，另信用狀通知臺銀核撥墊款之日期為
    79年11月1 日至80年4 月1 日，是被告連續詐欺之行為，其
    最後行為日在79年10 月30 日以後，不符合上開減刑之規定
    。而被告因詐欺取財罪經本院判處有期徒刑5 年6 月，依中
    華民國96年罪犯減刑條例第3 條第1 項第15款之規定，因已
    逾有期徒刑1 年6 月，亦不得予以減刑。公訴檢察官認被告
    可減刑為有期徒刑3 年6 月，容有誤會。
肆、不另無罪部分：
一、公訴意旨另以被告尚涉犯商業會計法第71條第1 款不實事項
    填製會計憑證罪嫌，或引用台灣高等法院高雄分院96年度上
    更二字第271 號判決為據，或說明被告為佳鍵公司之實際負
    責人，其利用不知情之會計填製不實統一發票，為此罪之間
    接正犯。按商業會計法第71條第1 款之罪，以商業負責人、
    主辦及經辦會計人員，以明知為不實之事項，而填製會計憑
    證或記入帳冊，為其犯罪構成要件，係屬身分犯，其處罰之
    對象，限於商業負責人，或主辦、經辦會計人員，或依法受
    託代他人處理會計事務之人員；如行為人未具有商業負責人
    或主辦、經辦會計人員身分者，應與有該身分者共同實行犯
    罪之行為，始成立該罪。倘被告為上述身分犯，利用不知情
    之人以明知為不實之事項，而填製會計憑證，雖可論以上述
    罪名，然被告不具上開身分，如利用不知情會計填製不實憑
    證，則不能該當此罪。且上述所謂「商業負責人」之定義，
    依公司法第8 條規定：「在股份有限公司為董事。公司之經
    理人在執行職務範圍內，亦為公司負責人」，並不包含所謂
    「實際負責人」在內，乃實務一致之見解。本件被告既無佳
    鍵公司商業負責人身分，亦非與上開身分者共同實行，縱利
    用不知情之會計填製不實發票，即與該條構成要件不合。至
    法官本於法之確信自為判斷，他案判決之內容，並無當然拘
    束本案判決之效力，尤其法律見解除判例外，不受其他法院
    判決之拘束，附此敘明。
二、公訴意旨又謂被告另涉犯刑法第216 條、第210 條行使偽造
    私文書罪嫌，本院曾於98年11月5 日準備程序詢問公訴檢察
    官：關於起訴罪名所列刑法第210 條偽造私文書部分，是指
    犯罪事實欄中何部分文書？檢察官稱應指佳鍵及嘉遠公司之
    統一發票與內部商業會計文書虛偽記載部分，其後於99年2
    月5 日更正法條為刑法215 條，係指被告行使如附表二所示
    之全基公司「開發國內不可撤銷信用狀申請書」、附表五所
    示之「匯票付款申請書」，亦屬於經營全基公司業務範圍內
    所製作之文書。按刑法第215 條之罪，以從事業務之人明知
    為不實之事項，而登載於其業務上所作成之文書，足以生損
    害於公眾或他人者，為其成立要件。從事業務之人所為不實
    登載者，限於本其業務有權製作之文書，且此等業務文書，
    因係出於營業之需要而日常性的記載，立法規範目的在維護
    業務之信用性，以及通常業務過程中不間斷、有規律地準確
    記載，否則將難以取信於社會大眾。惟上開附表二所示全基
    公司「開發國內不可撤銷信用狀申請書」及附表五所示「匯
    票付款申請書」，並非被告、全基或佳鍵公司業務上作成之
    文書，此等文書僅係申請書，用以申請開發信用狀或申請付
    款，自不該當此罪之要件。因此，上述違反商業會計法及偽
    造文書部分尚不成罪，然因公訴意旨認此與前開論罪部分，
    有牽連犯之裁判上一罪關係，故不另為無罪之諭知，附此敘
    明。
據上論結，應依刑事訴訟法第299 條第1 項前段，刑法第11條前
段、第2 條第1 項但書、刑法第28條、刪除前第56條，第339 條
第1 項，修正前罰金罰鍰提高標準條例第1 條前段，判決如主文
。
本案經檢察官賴寶合到庭執行職務。
中    華    民    國    100    年    6     月    30   日
                刑事第十二庭    審判長法  官  黃建榮
                                      法  官  陳川傑
                                      法  官  王品惠
以上正本證明與原本無異。
如不服本判決應於收受送達後10日內向本院提出上訴書狀，並應
敘述具體理由；如未敘述上訴理由者，應於上訴期間屆滿後20日
內向本院補提理由書（均須按他造當事人之人數附繕本）「切勿
逕送上級法院」。
中    華    民    國    100    年    6     月    30   日
                                      書記官  李憶如
附錄本件判決論罪科刑法條：
刑法第339 條第1 項：
意圖為自己或第三人不法之所有，以詐術使人將本人或第三人之
物交付者，處5 年以下有期徒刑、拘役或科或併科1,000 元以下
罰金。
附表一：
┌──┬────────────────────────┬────────┐
│編號│地     號                                       │面積（平方公尺）│
├──┼────────────────────────┼────────┤
│０１│臺北縣中和市○○○段頂南勢角小段第112 號        │837             │
├──┼────────────────────────┼────────┤
│０２│臺北縣中和市○○○段頂南勢角小段第111 之3 號    │620             │
├──┼────────────────────────┼────────┤
│０３│臺北縣中和市○○○段頂南勢角小段第111 之24號    │306             │
└──┴────────────────────────┴────────┘
附表二：
 ┌──┬─────┬────┬────┬────┬─────┬────┬────────────┐
 │編號│信用狀號碼│申請日期│開狀日期│墊款日期│金額      │受益人  │用途                  │
 │    │          │        │        │        │          │        │申請付款時提出之發票  │
 │    │          │        │        │        │          │        │開發信用狀申請書所在處│
 ├──┼─────┼────┼────┼────┼─────┼────┼────────────┤
 │０１│0000000000│79.11.1 │同上    │79.11.2 │13,500,000│佳鍵公司│購買海大蝦1批         │
 │    │          │        │        │        │          │        │如附表三之(一)所示      │
 │    │          │        │        │        │          │        │偵查Ｂ卷第9頁         │
 ├──┼─────┼────┼────┼────┼─────┼────┼────────────┤
 │０２│0000000000│79.11.2 │同上    │79.11.5 │15,000,000│佳鍵公司│購買虱目魚、智利鮑魚罐│
 │    │          │        │        │        │          │        │  、海大蝦1批           │
 │    │          │        │        │        │          │        │如附表三之(二)所示      │
 │    │          │        │        │        │          │        │偵查Ｂ卷第12頁        │
 │    │          │        │        │        │          │        │                        │
 ├──┼─────┼────┼────┼────┼─────┼────┼────────────┤
 │０３│0000000000│79.11.7 │同上    │79.11.8 │10,000,000│佳鍵公司│購買海大蝦1批         │
 │    │          │        │        │        │          │        │如附表三之(三)所示      │
 │    │          │        │        │        │          │        │偵查Ｂ卷第15頁        │
 │    │          │        │        │        │          │        │                        │
 ├──┼─────┼────┼────┼────┼─────┼────┼────────────┤
 │０４│0000000000│79.11.9 │同上    │79.11.13│10,000,000│佳鍵公司│購買海大蝦1批         │
 │    │          │        │        │        │          │        │如附表三之(四)所示      │
 │    │          │        │        │        │          │        │偵查Ｂ卷第18頁        │
 ├──┼─────┼────┼────┼────┼─────┼────┼────────────┤
 │０５│0000000000│79.11.13│同上    │79.11.15│15,000,000│佳鍵公司│購買海大蝦1批         │
 │    │          │        │        │        │          │        │如附表三之(五)所示      │
 │    │          │        │        │        │          │        │偵查Ｂ卷第21頁        │
 ├──┼─────┼────┼────┼────┼─────┼────┼────────────┤
 │０６│0000000000│79.11.16│同上    │79.11.19│15,000,000│佳鍵公司│購買海大蝦1批         │
 │    │          │        │        │        │          │        │如附表三之(六)所示      │
 │    │          │        │        │        │          │        │偵查Ｂ卷第24頁        │
 ├──┼─────┼────┼────┼────┼─────┼────┼────────────┤
 │０７│0000000000│79.11.19│同上    │79.11.20│10,000,000│佳鍵公司│購買海大蝦1批         │
 │    │          │        │        │        │          │        │如附表三之(七)所示      │
 │    │          │        │        │        │          │        │偵查Ｂ卷第27頁        │
 ├──┼─────┼────┼────┼────┼─────┼────┼────────────┤
 │０８│0000000000│79.11.21│同上    │79.11.24│15,000,000│佳鍵公司│購買海大蝦1批         │
 │    │          │        │        │        │          │        │如附表三之(八)所示      │
 │    │          │        │        │        │          │        │偵查Ｂ卷第30頁        │
 │    │          │        │        │        │          │        │                        │
 │    │          │        │        │        │          │        │                        │
 ├──┼─────┼────┼────┼────┼─────┼────┼────────────┤
 │０９│0000000000│79.11.23│同上    │79.11.26│15,000,000│佳鍵公司│購買海大蝦1批         │
 │    │          │        │        │        │          │        │如附表三之(九)所示      │
 │    │          │        │        │        │          │        │偵查Ｂ卷第33頁        │
 ├──┼─────┼────┼────┼────┼─────┼────┼────────────┤
 │１０│0000000000│79.11.28│同上    │79.11.29│15,000,000│佳鍵公司│購買海大蝦1批         │
 │    │          │        │        │        │          │        │如附表三(十)所示        │
 │    │          │        │        │        │          │        │偵查Ｂ卷第36頁        │
 ├──┼─────┼────┼────┼────┼─────┼────┼────────────┤
 │１１│0000000000│79.12.1 │同上    │79.12.3 │10,000,000│佳鍵公司│購買海大蝦1批         │
 │    │          │        │        │        │          │        │如附表三之(十一)所示      │
 │    │          │        │        │        │          │        │偵查Ｂ卷第39頁        │
 ├──┼─────┼────┼────┼────┼─────┼────┼────────────┤
 │１２│0000000000│79.12.5 │同上    │79.12.6 │5,000,000 │佳鍵公司│購買海大蝦1批         │
 │    │          │        │        │        │          │        │如附表三之(十二)所示      │
 │    │          │        │        │        │          │        │偵查Ｂ卷第43頁        │
 ├──┼─────┼────┼────┼────┼─────┼────┼────────────┤
 │１３│0000000000│80.1.8  │同上    │80.1.10 │11,000,000│佳鍵公司│購買海大蝦1批         │
 │    │          │        │        │        │          │        │如附表三之(十三)所示      │
 │    │          │        │        │        │          │        │偵查Ｂ卷第45頁        │
 ├──┼─────┼────┼────┼────┼─────┼────┼────────────┤
 │１４│0000000000│80.1.11 │同上    │80.1.12 │9,600,000 │佳鍵公司│購買海大蝦1批         │
 │    │          │        │        │        │          │        │如附表三(十四)所示        │
 │    │          │        │        │        │          │        │偵查Ｂ卷第48頁        │
 ├──┼─────┼────┼────┼────┼─────┼────┼────────────┤
 │１５│0000000000│80.1.31 │同上    │80.2.1  │10,000,000│佳鍵公司│購買海大蝦1批         │
 │    │          │        │        │        │          │        │如附表三(十五)所示        │
 │    │          │        │        │        │          │        │偵查Ｂ卷第51頁        │
 ├──┼─────┼────┼────┼────┼─────┼────┼────────────┤
 │１６│0000000000│80.2.21 │同上    │80.2.25 │1,500,000 │佳鍵公司│購買海大蝦1批         │
 │    │          │        │        │        │          │        │如附表三(十六)所示        │
 │    │          │        │        │        │          │        │偵查Ｂ卷第54頁        │
 ├──┼─────┼────┼────┼────┼─────┼────┼────────────┤
 │１７│0000000000│80.3.12 │同上    │80.3.13 │3,200,000 │佳鍵公司│購買海大蝦1批         │
 │    │          │        │        │        │          │        │如附表三(十七)所示        │
 │    │          │        │        │        │          │        │偵查Ｂ卷第57頁        │
 ├──┼─────┼────┼────┼────┼─────┼────┼────────────┤
 │１８│0000000000│80.4.1  │同上    │80.4.2  │7,500,000 │佳鍵公司│購買海大蝦1批         │
 │    │          │        │        │        │          │        │如附表三(十八)所示        │
 │    │          │        │        │        │          │        │偵查Ｂ卷第60頁        │
 └──┴─────┴────┴────┴────┴─────┴────┴────────────┘
 附表三
 (一)（參照附表二編號01，墊款日79.11.2）
┌──┬───────┬───────┬───────┬───────┬────────┐
│編號│   發票號碼   │   發票日期   │  發票金額    │  品名        │     出處       │
├──┼───────┼───────┼───────┼───────┼────────┤
│１  │JK00000000    │79年10月1日   │866,250       │海大蝦        │地院卷三，P229  │
├──┼───────┼───────┼───────┼───────┼────────┤
│２  │JK00000000    │79年10月2日   │831,600       │海大蝦        │地院卷三，P229  │
├──┼───────┼───────┼───────┼───────┼────────┤
│３  │JK00000000    │79年10月4日   │900,900       │海大蝦        │地院卷三，P229背│
├──┼───────┼───────┼───────┼───────┼────────┤
│４  │JK00000000    │79年10月5日   │796,950       │海大蝦        │地院卷三，P229背│
├──┼───────┼───────┼───────┼───────┼────────┤
│５  │JK00000000    │79年10月6日   │866,250       │海大蝦        │地院卷三，P230  │
├──┼───────┼───────┼───────┼───────┼────────┤
│６  │JK00000000    │79年10月8日   │762,300       │海大蝦        │地院卷三，P230  │
├──┼───────┼───────┼───────┼───────┼────────┤
│７  │JK00000000    │79年10月9日   │831,600       │海大蝦        │地院卷二，P234  │
├──┼───────┼───────┼───────┼───────┼────────┤
│８  │JK00000000    │79年10月11日  │900,900       │海大蝦        │地院卷二，P234  │
├──┼───────┼───────┼───────┼───────┼────────┤
│９  │JK00000000    │79年10月12日  │796,950       │海大蝦        │地院卷三，P230背│
├──┼───────┼───────┼───────┼───────┼────────┤
│１０│JK00000000    │79年10月13日  │866,250       │海大蝦        │地院卷三，P230背│
├──┼───────┼───────┼───────┼───────┼────────┤
│１１│JK00000000    │79年10月15日  │762,300       │海大蝦        │地院卷三，P231  │
├──┼───────┼───────┼───────┼───────┼────────┤
│１２│JK00000000    │79年10月16日  │831,600       │海大蝦        │地院卷三，P231  │
├──┼───────┼───────┼───────┼───────┼────────┤
│１３│JK00000000    │79年10月17日  │900,900       │海大蝦        │地院卷二，P231  │
├──┼───────┼───────┼───────┼───────┼────────┤
│１４│JK00000000    │79年10月18日  │866,250       │海大蝦        │地院卷二，P231  │
├──┼───────┼───────┼───────┼───────┼────────┤
│１５│JK00000000    │79年10月19日  │852,750       │海大蝦        │地院卷四，P6    │
├──┼───────┼───────┼───────┼───────┼────────┤
│１６│JK00000000    │79年10月20日  │866,250       │海大蝦        │地院卷三，P231背│
└──┴───────┴───────┴───────┴───────┴────────┘
(二)（參照附表二編號02，墊款日期79.11.5）
┌──┬───────┬───────┬───────┬───────┬────────┐
│編號│   發票號碼   │   發票日期   │   發票金額   │  品名        │     出處       │
├──┼───────┼───────┼───────┼───────┼────────┤
│１  │JK00000000    │79年10月22日  │623,700       │海大蝦        │地院卷三，P232  │
├──┼───────┼───────┼───────┼───────┼────────┤
│２  │JK00000000    │79年10月26日  │589,050       │海大蝦        │地院卷二，P240  │
├──┼───────┼───────┼───────┼───────┼────────┤
│３  │JK00000000    │79年10月27日  │623,700       │海大蝦        │地院卷二，P240  │
├──┼───────┼───────┼───────┼───────┼────────┤
│４  │JK00000000    │79年10月29日  │584,892       │海大蝦        │地院卷二，P238  │
├──┼───────┼───────┼───────┼───────┼────────┤
│５  │JK00000000    │79年10月30日  │623,700       │海大蝦        │地院卷二，P238  │
├──┼───────┼───────┼───────┼───────┼────────┤
│６  │JK00000000    │79年10月1日   │240,870       │虱目魚        │地院卷三，P252  │
├──┼───────┼───────┼───────┼───────┼────────┤
│７  │JK00000000    │79年10月1日   │247,380       │虱目魚        │地院卷三，P253  │
├──┼───────┼───────┼───────┼───────┼────────┤
│８  │JK00000000    │79年10月2日   │234,360       │虱目魚        │地院卷三，P251  │
├──┼───────┼───────┼───────┼───────┼────────┤
│９  │JK00000000    │79年10月2日   │253,890       │虱目魚        │地院卷三，P250  │
├──┼───────┼───────┼───────┼───────┼────────┤
│１０│JK00000000    │79年10月4日   │240,870       │虱目魚        │地院卷三，P249  │
├──┼───────┼───────┼───────┼───────┼────────┤
│１１│JK00000000    │79年10月4日   │247,380       │虱目魚        │地院卷三，P248  │
├──┼───────┼───────┼───────┼───────┼────────┤
│１２│JK00000000    │79年10月5日   │253,890       │虱目魚        │地院卷三，P247  │
├──┼───────┼───────┼───────┼───────┼────────┤
│１３│JK00000000    │79年10月5日   │234,360       │虱目魚        │地院卷三，P246  │
├──┼───────┼───────┼───────┼───────┼────────┤
│１４│JK00000000    │79年10月6日   │240,870       │虱目魚        │地院卷三，P245  │
├──┼───────┼───────┼───────┼───────┼────────┤
│１５│JK00000000    │79年10月6日   │227,950       │虱目魚        │地院卷三，P244  │
├──┼───────┼───────┼───────┼───────┼────────┤
│１６│JK00000000    │79年10月8日   │253,890       │虱目魚        │地院卷三，P243  │
├──┼───────┼───────┼───────┼───────┼────────┤
│１７│JK00000000    │79年10月8日   │234,360       │虱目魚        │地院卷三，P242  │
├──┼───────┼───────┼───────┼───────┼────────┤
│１８│JK00000000    │79年10月9日   │247,380       │虱目魚        │地院卷三，P241  │
├──┼───────┼───────┼───────┼───────┼────────┤
│１９│JK00000000    │79年10月9日   │240,870       │虱目魚        │地院卷三，P240  │
├──┼───────┼───────┼───────┼───────┼────────┤
│２０│JK00000000    │79年10月11日  │253,890       │虱目魚        │地院卷三，P239  │
├──┼───────┼───────┼───────┼───────┼────────┤
│２１│JK00000000    │79年10月11日  │240,870       │虱目魚        │地院卷三，P238  │
├──┼───────┼───────┼───────┼───────┼────────┤
│２２│JK00000000    │79年10月12日  │234,360       │虱目魚        │地院卷三，P237  │
├──┼───────┼───────┼───────┼───────┼────────┤
│２３│JK00000000    │79年10月12日  │253,890       │虱目魚        │地院卷三，P236  │
├──┼───────┼───────┼───────┼───────┼────────┤
│２４│JK00000000    │79年10月13日  │247,380       │虱目魚        │地院卷三，P235  │
├──┼───────┼───────┼───────┼───────┼────────┤
│２５│JK00000000    │79年10月13日  │229,400       │虱目魚        │地院卷三，P234  │
├──┼───────┼───────┼───────┼───────┼────────┤
│２６│JK00000000    │79年10月15日  │253,600       │虱目魚        │地院卷三，P233  │
├──┼───────┼───────┼───────┼───────┼────────┤
│２７│JK00000000    │79年10月15日  │253,890       │虱目魚        │地院卷三，P232  │
├──┼───────┼───────┼───────┼───────┼────────┤
│２８│JG00000000    │79年9月1日    │242,970       │智利鮑魚罐    │地院卷三，P252  │
├──┼───────┼───────┼───────┼───────┼────────┤
│２９│JG00000000    │79年9月3日    │233,625       │智利鮑魚罐    │地院卷三，P253  │
├──┼───────┼───────┼───────┼───────┼────────┤
│３０│JG00000000    │79年9月4日    │252,315       │智利鮑魚罐    │地院卷四，P7    │
├──┼───────┼───────┼───────┼───────┼────────┤
│３１│JG00000000    │79年9月5日    │224,280       │智利鮑魚罐    │地院卷三，P250  │
├──┼───────┼───────┼───────┼───────┼────────┤
│３２│JG00000000    │79年9月6日    │271,005       │智利鮑魚罐    │地院卷三，P249  │
├──┼───────┼───────┼───────┼───────┼────────┤
│３３│JG00000000    │79年9月7日    │242,970       │智利鮑魚罐    │地院卷三，P248  │
├──┼───────┼───────┼───────┼───────┼────────┤
│３４│JG00000000    │79年10月8日   │233,620       │智利鮑魚罐    │地院卷三，P247  │
├──┼───────┼───────┼───────┼───────┼────────┤
│３５│JG00000000    │79年9月10日   │261,660       │智利鮑魚罐    │地院卷三，P246  │
├──┼───────┼───────┼───────┼───────┼────────┤
│３６│JG00000000    │79年9月11日   │308,385       │智利鮑魚罐    │地院卷三，P245  │
├──┼───────┼───────┼───────┼───────┼────────┤
│３７│JG00000000    │79年9月12日   │271,005       │智利鮑魚罐    │地院卷三，P244  │
├──┼───────┼───────┼───────┼───────┼────────┤
│３８│JG00000000    │79年9月14日   │224,280       │智利鮑魚罐    │地院卷三，P243  │
├──┼───────┼───────┼───────┼───────┼────────┤
│３９│JG00000000    │79年9月15日   │233,625       │智利鮑魚罐    │地院卷三，P242  │
├──┼───────┼───────┼───────┼───────┼────────┤
│４０│JG00000000    │79年9月18日   │261,660       │智利鮑魚罐    │地院卷三，P241  │
├──┼───────┼───────┼───────┼───────┼────────┤
│４１│JG00000000    │79年9月19日   │252,315       │智利鮑魚罐    │地院卷三，P240  │
├──┼───────┼───────┼───────┼───────┼────────┤
│４２│JG00000000    │79年9月20日   │242,970       │智利鮑魚罐    │地院卷三，P239  │
├──┼───────┼───────┼───────┼───────┼────────┤
│４３│JG00000000    │79年9月21日   │233,625       │智利鮑魚罐    │地院卷三，P238  │
├──┼───────┼───────┼───────┼───────┼────────┤
│４４│JG00000000    │79年9月22日   │252,315       │智利鮑魚罐    │地院卷三，P237  │
├──┼───────┼───────┼───────┼───────┼────────┤
│４５│JG00000000    │79年9月24日   │261,660       │智利鮑魚罐    │地院卷三，P236  │
├──┼───────┼───────┼───────┼───────┼────────┤
│４６│JG00000000    │79年9月25日   │271,005       │智利鮑魚罐    │地院卷三，P235  │
├──┼───────┼───────┼───────┼───────┼────────┤
│４７│JG00000000    │79年9月26日   │214,935       │智利鮑魚罐    │地院卷三，P234  │
├──┼───────┼───────┼───────┼───────┼────────┤
│４８│JG00000000    │79年9月29日   │242,970       │智利鮑魚罐    │地院卷三，P233  │
└──┴───────┴───────┴───────┴───────┴────────┘
(三)（參照附表二編號03，墊款日期79.11.8）
┌──┬───────┬───────┬───────┬───────┬────────┐
│編號│   發票號碼   │   發票日期   │   發票金額   │   品名       │     出處       │
├──┼───────┼───────┼───────┼───────┼────────┤
│１  │JN00000000    │79年11月1日   │3,361,050     │海大蝦        │地院卷二，P264  │
├──┼───────┼───────┼───────┼───────┼────────┤
│２  │JN00000000    │79年11月2日   │3,326,400     │海大蝦        │地院卷三，P254  │
├──┼───────┼───────┼───────┼───────┼────────┤
│３  │JN00000000    │79年11月3日   │3,312,550     │海大蝦        │地院卷三，P254  │
└──┴───────┴───────┴───────┴───────┴────────┘
(四)（參照附表二編號04，墊款日期79.11.13）
┌──┬───────┬───────┬───────┬───────┬────────┐
│編號│   發票號碼   │   發票日期   │   發票金額   │   品名       │     出處       │
├──┼───────┼───────┼───────┼───────┼────────┤
│１  │JN00000000    │79年11月4日   │3,361,050     │海大蝦        │地院卷三，P255  │
├──┼───────┼───────┼───────┼───────┼────────┤
│２  │JN00000000    │79年11月5日   │3,326,400     │海大蝦        │地院卷三，P255  │
├──┼───────┼───────┼───────┼───────┼────────┤
│３  │JN00000000    │79年11月6日   │3,312,550     │海大蝦        │地院卷三，P256  │
└──┴───────┴───────┴───────┴───────┴────────┘
(五)（參照附表二編號05，墊款日期79.11.15）
┌──┬───────┬───────┬───────┬───────┬────────┐
│編號│   發票號碼   │   發票日期   │   發票金額   │   品名       │     出處       │
├──┼───────┼───────┼───────┼───────┼────────┤
│１  │JN00000000    │79年11月7日   │3,014,550     │海大蝦        │地院卷三，P257  │
├──┼───────┼───────┼───────┼───────┼────────┤
│２  │JN00000000    │79年11月8日   │2,979,900     │海大蝦        │地院卷三，P257  │
├──┼───────┼───────┼───────┼───────┼────────┤
│３  │JN00000000    │79年11月9日   │3,014,550     │海大蝦        │地院卷二，P267  │
├──┼───────┼───────┼───────┼───────┼────────┤
│４  │JN00000000    │79年11月10日  │2,979,900     │海大蝦        │地院卷二，P267  │
├──┼───────┼───────┼───────┼───────┼────────┤
│５  │JN00000000    │79年11月13日  │3,011,100     │海大蝦        │地院卷二，P268  │
└──┴───────┴───────┴───────┴───────┴────────┘

(六)（參照附表二編號06，墊款日期79.11.19）
┌──┬───────┬───────┬───────┬───────┬────────┐
│編號│   發票號碼   │   發票日期   │   發票金額   │   品名       │     出處       │
├──┼───────┼───────┼───────┼───────┼────────┤
│１  │JN00000000    │79年11月14日  │4,999,995     │海大蝦        │地院卷三，P258  │
├──┼───────┼───────┼───────┼───────┼────────┤
│２  │JN00000000    │79年11月15日  │4,999,995     │海大蝦        │地院卷三，P258  │
├──┼───────┼───────┼───────┼───────┼────────┤
│３  │JN00000000    │79年11月16日  │5,000,010     │海大蝦        │地院卷二，P272  │
└──┴───────┴───────┴───────┴───────┴────────┘
(七)（參照附表二編號07，墊款日期79.11.20）
┌──┬───────┬───────┬───────┬───────┬────────┐
│編號│   發票號碼   │   發票日期   │   發票金額   │   品名       │     出處       │
├──┼───────┼───────┼───────┼───────┼────────┤
│１  │JN00000000    │79年11月20日  │4,802,508     │海大蝦        │地院卷二，P273  │
├──┼───────┼───────┼───────┼───────┼────────┤
│２  │JN00000000    │79年11月17日  │5,197,500     │海大蝦        │地院卷二，P273  │
└──┴───────┴───────┴───────┴───────┴────────┘

(八)（參照附表二編號08，墊款日期79.11.24）
┌──┬───────┬───────┬───────┬───────┬────────┐
│編號│   發票號碼   │   發票日期   │   發票金額   │   品名       │     出處       │
├──┼───────┼───────┼───────┼───────┼────────┤
│１  │JN00000000    │79年11月20日  │5,197,500     │海大蝦        │地院卷二，P274  │
├──┼───────┼───────┼───────┼───────┼────────┤
│２  │JN00000000    │79年11月21日  │5,024,250     │海大蝦        │地院卷二，P275  │
├──┼───────┼───────┼───────┼───────┼────────┤
│３  │JN00000000    │79年11月22日  │4,778,250     │海大蝦        │地院卷二，P275  │
└──┴───────┴───────┴───────┴───────┴────────┘
(九)（參照附表二編號09，墊款日期79.11.26）
┌──┬───────┬───────┬───────┬───────┬────────┐
│編號│   發票號碼   │   發票日期   │   發票金額   │   品名       │     出處       │
├──┼───────┼───────┼───────┼───────┼────────┤
│１  │JN00000000    │79年11月22日  │5,128,200     │海大蝦        │地院卷三，P259  │
├──┼───────┼───────┼───────┼───────┼────────┤
│２  │JN00000000    │79年11月23日  │5,058,900     │海大蝦        │地院卷三，P259  │
├──┼───────┼───────┼───────┼───────┼────────┤
│３  │JN00000000    │79年11月24日  │4,812,903     │海大蝦        │地院卷二，P277  │
└──┴───────┴───────┴───────┴───────┴────────┘
(十)（參照附表二編號10，墊款日期79.11.29）
┌──┬───────┬───────┬───────┬───────┬────────┐
│編號│   發票號碼   │   發票日期   │   發票金額   │   品名       │     出處       │
├──┼───────┼───────┼───────┼───────┼────────┤
│１  │JN00000000    │79年11月26日  │5,162,850     │海大蝦        │地院卷二，P279  │
├──┼───────┼───────┼───────┼───────┼────────┤
│２  │JN00000000    │79年11月27日  │5,093,550     │海大蝦        │地院卷二，P278  │
├──┼───────┼───────┼───────┼───────┼────────┤
│３  │JN00000000    │79年11月28日  │4,743,603     │海大蝦        │地院卷二，P279  │
└──┴───────┴───────┴───────┴───────┴────────┘
(十一)（參照附表二編號11，墊款日期79.12.3）
┌──┬───────┬───────┬───────┬───────┬────────┐
│編號│   發票號碼   │   發票日期   │   發票金額   │   品名       │     出處       │
├──┼───────┼───────┼───────┼───────┼────────┤
│１  │JR00000000    │79年12月1日   │5,024,250     │海大蝦        │地院卷三，P260  │
├──┼───────┼───────┼───────┼───────┼────────┤
│２  │JR00000000    │79年12月3日   │4,975,758     │海大蝦        │地院卷三，P260  │
└──┴───────┴───────┴───────┴───────┴────────┘

(十二)（參照附表二編號12，墊款日期79.12.6）
┌──┬───────┬───────┬───────┬───────┬────────┐
│編號│   發票號碼   │   發票日期   │   發票金額   │   品名       │     出處       │
├──┼───────┼───────┼───────┼───────┼────────┤
│１  │JR00000000    │79年12月4日   │2,564,100     │海大蝦        │地院卷二，P270  │
├──┼───────┼───────┼───────┼───────┼────────┤
│２  │JR00000000    │79年12月5日   │2,435,902     │海大蝦        │地院卷二，P270  │
└──┴───────┴───────┴───────┴───────┴────────┘
(十三)（參照附表二編號13，墊款日期80.1.10）
┌──┬───────┬───────┬───────┬───────┬────────┐
│編號│   發票號碼   │   發票日期   │   發票金額   │   品名       │     出處       │
├──┼───────┼───────┼───────┼───────┼────────┤
│１  │KA00000000    │80年1月7日    │2,199,998     │海大蝦        │地院卷三，P330  │
├──┼───────┼───────┼───────┼───────┼────────┤
│２  │KA00000000    │80年1月7日    │2,447,550     │海大蝦        │地院卷三，P329  │
├──┼───────┼───────┼───────┼───────┼────────┤
│３  │KA00000000    │80年1月8日    │2,076,921     │海大蝦        │地院卷三，P329  │
├──┼───────┼───────┼───────┼───────┼────────┤
│４  │KA00000000    │80年1月9日    │2,604,893     │海大蝦        │地院卷三，P328  │
├──┼───────┼───────┼───────┼───────┼────────┤
│５  │KA00000000    │80年1月9日    │1,670,977     │海大蝦        │地院卷三，P328  │
└──┴───────┴───────┴───────┴───────┴────────┘
(十四)（參照附表二編號14，墊款日期80.1.12）
┌──┬───────┬───────┬───────┬───────┬────────┐
│編號│   發票號碼   │   發票日期   │   發票金額   │   品名       │     出處       │
├──┼───────┼───────┼───────┼───────┼────────┤
│１  │KA00000000    │80年1月10日   │2,399,998     │海大蝦        │地院卷二，P282  │
├──┼───────┼───────┼───────┼───────┼────────┤
│２  │KA00000000    │80年1月11日   │2,077,271     │海大蝦        │地院卷二，P282  │
├──┼───────┼───────┼───────┼───────┼────────┤
│３  │KA00000000    │80年1月12日   │2,454,543     │海大蝦        │地院卷三，P261  │
├──┼───────┼───────┼───────┼───────┼────────┤
│４  │KA00000000    │80年1月14日   │2,668,529     │海大蝦        │地院卷三，P261  │
└──┴───────┴───────┴───────┴───────┴────────┘

(十五)（參照附表二編號15，墊款日期80.2.1）
┌──┬───────┬───────┬───────┬───────┬────────┐
│編號│   發票號碼   │   發票日期   │   發票金額   │   品名       │     出處       │
├──┼───────┼───────┼───────┼───────┼────────┤
│１  │KA00000000    │80年1月28日   │2,499,525     │海大蝦        │地院卷三，P263  │
├──┼───────┼───────┼───────┼───────┼────────┤
│２  │KA00000000    │80年1月29日   │2,501,699     │海大蝦        │地院卷三，P263  │
├──┼───────┼───────┼───────┼───────┼────────┤
│３  │KA00000000    │80年1月30日   │2,463,300     │海大蝦        │地院卷三，P262  │
├──┼───────┼───────┼───────┼───────┼────────┤
│４  │KA00000000    │80年1月31日   │2,535,750     │海大蝦        │地院卷三，P262  │
└──┴───────┴───────┴───────┴───────┴────────┘
(十六)（參照附表二編號16，墊款日期80.2.25）
┌──┬───────┬───────┬───────┬───────┬────────┐
│編號│   發票號碼   │   發票日期   │   發票金額   │   品名       │     出處       │
├──┼───────┼───────┼───────┼───────┼────────┤
│１  │KG00000000    │80年2月20日   │1,500,077     │海大蝦        │地院卷二，P285  │
└──┴───────┴───────┴───────┴───────┴────────┘
(十七)（參照附表二編號17，墊款日期80.3.23）
┌──┬───────┬───────┬───────┬───────┬────────┐
│編號│   發票號碼   │   發票日期   │   發票金額   │   品名       │     出處       │
├──┼───────┼───────┼───────┼───────┼────────┤
│１  │KN00000000    │80年3月12日   │1,630,125     │海大蝦        │地院卷二，P286  │
├──┼───────┼───────┼───────┼───────┼────────┤
│２  │KN00000000    │80年3月13日   │1,569,992     │海大蝦        │地院卷二，P286  │
└──┴───────┴───────┴───────┴───────┴────────┘
(十八)（參照附表二編號18，墊款日期80.4.2）
┌──┬───────┬───────┬───────┬───────┬────────┐
│編號│   發票號碼   │   發票日期   │   發票金額   │   品名       │     出處       │
├──┼───────┼───────┼───────┼───────┼────────┤
│１  │KN00000000    │80年3月27日   │2,535,750     │海大蝦        │地院卷二，P287  │
├──┼───────┼───────┼───────┼───────┼────────┤
│２  │KN00000000    │80年3月28日   │2,535,750     │海大蝦        │地院卷二，P288  │
├──┼───────┼───────┼───────┼───────┼────────┤
│３  │KU00000000    │80年4月1日    │2,428,886     │海大蝦        │地院卷二，P288  │
└──┴───────┴───────┴───────┴───────┴────────┘
 附表四：台銀新興分行授信戶全基公司購料貸款美金600萬及
         新台幣1000萬元信用狀款項流向
 ┌──┬────┬───────┬────┬────────────┬─────┬───────────┐
 │編號│墊款日期│撥入佳鍵台銀  │轉出／  │提領／匯入對象及帳號    │轉出／匯入│備註                  │
 │    │        │松山分行27019 │匯入日期│                        │金額（新台│                      │
 │    │        │帳號金額      │        │                        │幣:元）   │                      │
 ├──┼────┼───────┼────┼────────────┼─────┼───────────┤
 │(一)  │79.11.2 │13,500,000    │79.11.3 │(1)以台銀松山27019帳號支 │5,000,000 │以會計趙碧月名義兌領│
 │    │        │              │        │  票票號AB0000000號兌領 │          │  起訴書附表匯入日期│
 │    │        │              │        │                        │          │  記載79.11.13        │
 │    │        │              │        │                        │          │偵查Ｂ卷P68         │
 │    │        │              ├────┼────────────┼─────┼───────────┤
 │    │        │              │79.11.3 │(2)嘉遠企業第一銀行東台北│3,500,000 │偵查Ｂ卷P69         │
 │    │        │              │        │  00000000000帳號       │          │                      │
 │    │        │              ├────┼────────────┼─────┼───────────┤
 │    │        │              │79.11.3 │(3)嘉遠企業世華銀行儲蓄部│2,000,000 │偵查Ｂ卷P70         │
 │    │        │              │        │  帳號00000000000       │          │                      │
 │    │        │              ├────┼────────────┼─────┼───────────┤
 │    │        │              │79.11.5 │(4)以台銀松山27019帳號支 │1,000,000 │朱衍龍、蘇素分背書  │
 │    │        │              │        │  票票號AB0000000號提領 │          │起訴書附表提領日期為│
 │    │        │              │        │  ，存入0000000000帳號  │          │  79.11.1             │
 │    │        │              │        │                        │          │偵查Ｂ卷P66         │
 │    │        │              ├────┼────────────┼─────┼───────────┤
 │    │        │              │79.11.2 │(5)以台銀松山27019帳號支 │1,000,000 │朱衍龍、蘇素分、陳明│
 │    │        │              │        │  票票號AB0000000號提領 │          │  河、賴聰信背書      │
 │    │        │              │        │  ，存入台北第五信用合作│          │偵查Ｂ卷P67         │
 │    │        │              │        │  社古亭分社1196-8帳號  │          │                      │
 ├──┼────┼───────┼────┼────────────┼─────┼───────────┤
 │(二)  │79.11.5 │15,000,000    │79.11.5 │(1)嘉遠企業第一銀行東台北│6,000,000 │偵查Ｂ卷P72         │
 │    │        │              │        │  00000000000帳號       │          │                      │
 │    │        │              ├────┼────────────┼─────┼───────────┤
 │    │        │              │79.11.5 │(2)以台銀松山27019帳號支 │4,600,000 │以會計鄭玉燕名義兌領│
 │    │        │              │        │  票票號AB0000000號提領 │          │偵查Ｂ卷P73         │
 │    │        │              ├────┼────────────┼─────┼───────────┤
 │    │        │              │79.11.6 │(3)以台銀松山27019帳號支 │7,000,000 │其中500 萬再由山億匯│
 │    │        │              │        │  票票號AB0000000號提領 │          │  入嘉遠企業台銀信義分│
 │    │        │              │        │  ，匯入山億實業台銀松山│          │  行00000000號；其中17│
 │    │        │              │        │  000000000000帳號。    │          │  5 萬再匯入嘉遠企業一│
 │    │        │              │        │                        │          │  銀東台北 00000000000│
 │    │        │              │        │                        │          │  帳號                │
 │    │        │              │        │                        │          │偵查Ｂ卷P76-80      │
 ├──┼────┼───────┼────┼────────────┼─────┼───────────┤
 │(三)  │79.11.8 │10,000,000    │79.11.8 │(1)以台銀松山27019帳號支 │3,000,000 │300萬再由山億實業匯 │
 │    │        │              │        │  票票號AB0000000號提領 │          │  入嘉遠企業台銀信    │
 │    │        │              │        │  ，匯入山億實業台銀松山│          │  義分行帳號          │
 │    │        │              │        │  000000000000帳號。    │          │偵查Ｂ卷P82-84      │
 │    │        │              ├────┼────────────┼─────┼───────────┤
 │    │        │              │79.11.9 │(2)由佳鍵公司匯入嘉遠企業│1,000,000 │100萬加下列之300萬，│
 │    │        │              │        │  台銀信義分行0000000000│          │  再由嘉遠企業匯入大通│
 │    │        │              │        │  68帳號                │          │  藤業公司0000000000  │
 │    │        │              │        │                        │          │  6帳號               │
 │    │        │              │        │                        │          │偵查Ｂ卷P85,88-90   │
 │    │        │              ├────┼────────────┼─────┼───────────┤
 │    │        │              │79.11.9 │(3)由佳鍵公司匯入嘉遠企業│5,800,000 │其中300萬與上列之100│
 │    │        │              │        │  一銀東台北00000000000 │          │  萬元由嘉遠企業再匯入│
 │    │        │              │        │  帳號                  │          │  大通藤業公司00000000│
 │    │        │              │        │                        │          │  486帳號             │
 │    │        │              │        │                        │          │偵查Ｂ卷P86,87,89-90│
 ├──┼────┼───────┼────┼────────────┼─────┼───────────┤
 │(四)  │79.11.13│10,000,000    │79.11.13│(1)匯入嘉遠企業台銀信義分│6,500,000 │趙碧玉匯入嘉遠企業後│
 │    │        │              │        │  行000000000068帳號    │          │  ，再由趙碧月兌領 650│
 │    │        │              │        │                        │          │  萬                  │
 │    │        │              │        │                        │          │偵查Ｂ卷P92,96-97   │
 │    │        │              ├────┼────────────┼─────┼───────────┤
 │    │        │              │79.11.13│(2)以台銀松山27019帳號支 │2,000,000 │由會計趙碧月匯入，其│
 │    │        │              │        │  票票號AB0000000號兌領 │          │  中100萬匯入嘉遠企業 │
 │    │        │              │        │                        │          │  台銀信義分行00000000│
 │    │        │              │        │                        │          │  2568帳號；100 萬由趙│
 │    │        │              │        │                        │          │  碧月領現            │
 │    │        │              │        │                        │          │偵查Ｂ卷P93         │
 │    │        │              ├────┼────────────┼─────┼───────────┤
 │    │        │              │79.11.13│(3)匯入嘉遠企業一銀東台北│1,300,000 │由趙碧月匯入        │
 │    │        │              │        │  00000000000帳號       │          │偵查Ｂ卷P94         │
 │    │        │              ├────┼────────────┼─────┼───────────┤
 │    │        │              │79.11.14│(4)以台銀松山27019帳號支 │23,724    │起訴書附表記載兌領日│
 │    │        │              │        │  票票號AB0000000號，由 │          │  期79.11.4           │
 │    │        │              │        │  大統徵信公司兌領      │          │偵查Ｂ卷P95         │
 ├──┼────┼───────┼────┼────────────┼─────┼───────────┤
 │(五)  │79.11.15│15,000,000    │79.11.15│(1)匯入嘉遠企業中國農民銀│1,000,000 │偵查Ｂ卷P105        │
 │    │        │              │        │  行世貿分行00000000000 │          │                      │
 │    │        │              │        │  帳號                  │          │                      │
 │    │        │              ├────┼────────────┼─────┼───────────┤
 │    │        │              │79.11.15│(2)匯入嘉遠企業一銀東台北│2,300,000 │偵查Ｂ卷P106        │
 │    │        │              │        │  00000000000帳號       │          │                      │
 │    │        │              ├────┼────────────┼─────┼───────────┤
 │    │        │              │79.11.15│(3)匯入嘉遠企業台銀信義分│10,000,000│偵查Ｂ卷P107        │
 │    │        │              │        │  行000000000068帳號    │          │                      │
 │    │        │              ├────┼────────────┼─────┼───────────┤
 │    │        │              │79.11.15│(4)以台銀松山27019 帳號支│827,924   │偵查Ｂ卷P108        │
 │    │        │              │        │  票票號AB0000000 號存入│          │                      │
 │    │        │              │        │  全基實業合作金庫五甲辦│          │                      │
 │    │        │              │        │  事處活存865-1 帳戶    │          │                      │
 ├──┼────┼───────┼────┼────────────┼─────┼───────────┤
 │(六)  │79.11.19│15,000,000    │79.11.19│(1)匯入嘉遠企業台銀信義分│1,500,000 │再由嘉遠公司開票予李│
 │    │        │              │        │  行000000000068帳號    │          │  錦平領現            │
 │    │        │              │        │                        │          │偵查Ｂ卷P110,115-116│
 │    │        │              ├────┼────────────┼─────┼───────────┤
 │    │        │              │79.11.19│(2)匯入山億企業彰銀新莊分│500,000   │偵查Ｂ卷P111        │
 │    │        │              │        │  行00000000000000帳號  │          │                      │
 │    │        │              ├────┼────────────┼─────┼───────────┤
 │    │        │              │79.11.20│(3)以台銀松山27019帳號支 │728,574   │偵查Ｂ卷P112        │
 │    │        │              │        │  票票號AB0000000號存入 │          │                      │
 │    │        │              │        │  全基實業合作金庫五甲辦│          │                      │
 │    │        │              │        │  事處活存865-1帳戶     │          │                      │
 │    │        │              ├────┼────────────┼─────┼───────────┤
 │    │        │              │79.11.20│(4)匯入嘉遠企業一銀東台北│2,000,000 │偵查Ｂ卷P113        │
 │    │        │              │        │  00000000000帳號       │          │                      │
 │    │        │              ├────┼────────────┼─────┼───────────┤
 │    │        │              │79.11.20│(5)匯入嘉遠企業台銀信義分│10,000,000│再由嘉遠企業匯1000萬│
 │    │        │              │        │  行000000000068帳號    │          │  予全基實業台銀新興分│
 │    │        │              │        │                        │          │  行000000000000帳號  │
 │    │        │              │        │                        │          │偵查Ｂ卷P114,117-118│
 ├──┼────┼───────┼────┼────────────┼─────┼───────────┤
 │(七)  │79.11.20│10,000,000    │79.11.21│(1)匯入嘉遠企業台銀信義分│7,000,000 │再由嘉遠企業以200 萬│
 │    │        │              │        │  行000000000068帳號    │          │  元、500 萬元支票存入│
 │    │        │              │        │                        │          │  全基實業台銀新興分行│
 │    │        │              │        │                        │          │  000000000000帳號    │
 │    │        │              │        │                        │          │偵查Ｂ卷P120,122-125│
 │    │        │              ├────┼────────────┼─────┼───────────┤
 │    │        │              │79.11.21│(2)匯入嘉遠企業中國農民銀│3,000,000 │偵查Ｂ卷P121        │
 │    │        │              │        │  行世貿分行00000000000 │          │                      │
 │    │        │              │        │  帳號                  │          │                      │
 ├──┼────┼───────┼────┼────────────┼─────┼───────────┤
 │(八)  │79.11.24│15,000,000    │79.11.23│(1)匯入嘉遠企業世華儲蓄部│5,000,000 │偵查Ｂ卷P127        │
 │    │        │              │        │  00000000000帳號       │          │                      │
 │    │        │              ├────┼────────────┼─────┼───────────┤
 │    │        │              │79.11.23│(2)匯入嘉遠企業台銀信義分│6,000,000 │再由嘉遠企業以600 萬│
 │    │        │              │        │  行000000000068帳號    │          │  元支票存入全基實業台│
 │    │        │              │        │                        │          │  銀新興分行帳戶      │
 │    │        │              │        │                        │          │偵查Ｂ卷P121        │
 │    │        │              ├────┼────────────┼─────┼───────────┤
 │    │        │              │79.11.24│(3)匯入嘉遠企業公銀信義分│1,500,000 │再由嘉遠企業以686280│
 │    │        │              │        │  行000000000068帳號    │          │  元支票存入全基實業台│
 │    │        │              │        │                        │          │  銀新興分行帳戶，及70│
 │    │        │              │        │                        │          │  4340元支票存入全基實│
 │    │        │              │        │                        │          │  業合庫鳳山分行帳戶  │
 │    │        │              │        │                        │          │偵查Ｂ卷P129,136-137│
 │    │        │              ├────┼────────────┼─────┼───────────┤
 │    │        │              │79.11.25│(4)以台銀松山27019帳號支 │554,710   │偵查Ｂ卷P130        │
 │    │        │              │        │  票票號AB0000000號存入 │          │                      │
 │    │        │              │        │  全基實業合作金庫五甲辦│          │                      │
 │    │        │              │        │  事處活存865-1帳戶     │          │                      │
 │    │        │              ├────┼────────────┼─────┼───────────┤
 │    │        │              │79.11.25│(5)以台銀松山27019帳號支 │712,016   │偵查Ｂ卷P131        │
 │    │        │              │        │  票票號AB0000000號存入 │          │                      │
 │    │        │              │        │  全基實業合作金庫五甲辦│          │                      │
 │    │        │              │        │  事處活存865-1帳戶     │          │                      │
 ├──┼────┼───────┼────┼────────────┼─────┼───────────┤
 │(九)  │79.11.26│15,000,000    │79.11.26│(1)匯入嘉遠企業銀信義分行│10,000,000│再由嘉遠企業開票1000│
 │    │        │              │        │  000000000068帳號      │          │  萬元存入全基實業台銀│
 │    │        │              │        │                        │          │  新興分行帳戶        │
 │    │        │              │        │                        │          │偵查Ｂ卷P139,144-145│
 │    │        │              ├────┼────────────┼─────┼───────────┤
 │    │        │              │79.11.26│(2)匯入嘉遠企業中國農民銀│3,500,000 │偵查Ｂ卷P140        │
 │    │        │              │        │  行世貿分行00000000000 │          │                      │
 │    │        │              │        │  帳號                  │          │                      │
 │    │        │              ├────┼────────────┼─────┼───────────┤
 │    │        │              │79.11.28│(3)匯入嘉遠企業世華商銀儲│300,000   │偵查Ｂ卷P141        │
 │    │        │              │        │  蓄部0000000000帳號    │          │                      │
 │    │        │              ├────┼────────────┼─────┼───────────┤
 │    │        │              │79.11.29│(4)匯入佳鍵企業上海商銀忠│500,000   │偵查Ｂ卷P142        │
 │    │        │              │        │  孝分行00000000000000帳│          │                      │
 │    │        │              │        │  號                    │          │                      │
 │    │        │              ├────┼────────────┼─────┼───────────┤
 │    │        │              │79.11.29│(5)匯入山億實業彰銀新莊分│650,000   │偵查Ｂ卷P143        │
 │    │        │              │        │  行00000000000000帳號  │          │                      │
 ├──┼────┼───────┼────┼────────────┼─────┼───────────┤
 │(十)  │79.11.29│15,000,000    │79.11.29│(1)匯入黃義雄合作金庫新莊│7,000,000 │再由黃義雄帳戶轉入70│
 │    │        │              │        │  分行0000000000000帳號 │          │  0 萬予全基實業台銀新│
 │    │        │              │        │                        │          │  興分行帳戶          │
 │    │        │              │        │                        │          │偵查Ｂ卷P143,307    │
 │    │        │              ├────┼────────────┼─────┼───────────┤
 │    │        │              │79.11.30│(2)以台銀松山27019帳號支 │587,826   │偵查Ｂ卷P148        │
 │    │        │              │        │  票票號AB0000000號存入 │          │                      │
 │    │        │              │        │  全基實業合作金庫五甲辦│          │                      │
 │    │        │              │        │  事處活存865-1帳戶     │          │                      │
 │    │        │              ├────┼────────────┼─────┼───────────┤
 │    │        │              │79.11.30│(3)匯入嘉遠企業台銀信義分│7,000,000 │其中500 萬再由嘉遠企│
 │    │        │              │        │  行000000000068帳號    │          │  業匯入全基實業台銀新│
 │    │        │              │        │                        │          │  興分行帳戶；另開740,│
 │    │        │              │        │                        │          │  460 元支票存入全基合│
 │    │        │              │        │                        │          │  庫五甲分行帳戶；另開│
 │    │        │              │        │                        │          │  25,000元支票予蔡茉莉│
 │    │        │              │        │                        │          │  兌領；另開 1,075,000│
 │    │        │              │        │                        │          │  元支票由簡偉樑兌領。│
 │    │        │              │        │                        │          │偵查Ｂ卷P143,152-157│
 │    │        │              ├────┼────────────┼─────┼───────────┤
 │    │        │              │79.11.30│(4)匯入嘉遠企業一銀東台北│800,000   │偵查Ｂ卷P150        │
 │    │        │              │        │  00000000000帳號       │          │                      │
 ├──┼────┼───────┼────┼────────────┼─────┼───────────┤
 │(十一)  │79.12.3 │10,000,000    │79.12.4 │(1)匯入嘉遠企業台銀信義分│7,500,000 │其中500 萬由嘉遠匯入│
 │    │        │              │        │  行000000000068帳號    │          │  全基實業台銀新興分行│
 │    │        │              │        │                        │          │  帳戶；768,385 元開票│
 │    │        │              │        │                        │          │  存入全基實業鳳山五甲│
 │    │        │              │        │                        │          │  帳戶；722,400開票存 │
 │    │        │              │        │                        │          │  入全基實業鳳山五甲帳│
 │    │        │              │        │                        │          │  戶；30萬匯入全基實業│
 │    │        │              │        │                        │          │  台銀新興分行帳戶。  │
 │    │        │              │        │                        │          │偵查Ｂ卷P160,167-172│
 │    │        │              ├────┼────────────┼─────┼───────────┤
 │    │        │              │        │(2)匯入山億企業彰銀新莊分│650,000   │偵查Ｂ卷P159        │
 │    │        │              │79.12.4 │  行00000000000000帳號  │          │                      │
 │    │        │              ├────┼────────────┼─────┼───────────┤
 │    │        │              │        │(3)匯入嘉遠企業一銀東台北│500,000   │偵查Ｂ卷P161        │
 │    │        │              │79.12.4 │  00000000000帳號       │          │                      │
 │    │        │              ├────┼────────────┼─────┼───────────┤
 │    │        │              │        │(4)匯入嘉遠企業一銀東台北│300,000   │偵查Ｂ卷P164        │
 │    │        │              │79.12.5 │  00000000000帳號       │          │                      │
 │    │        │              ├────┼────────────┼─────┼───────────┤
 │    │        │              │        │(5)以台銀松山27019 帳號支│761,692   │偵查Ｂ卷P162        │
 │    │        │              │79.12.5 │  票票號AB0000000 號存入│          │                      │
 │    │        │              │        │  全基實業合作金庫五甲辦│          │                      │
 │    │        │              │        │  事處活存865-1帳戶     │          │                      │
 │    │        │              ├────┼────────────┼─────┼───────────┤
 │    │        │              │79.12.5 │(6)以台銀松山27019帳號支 │778,250   │偵查Ｂ卷P163        │
 │    │        │              │        │  票票號AB0000000號存入 │          │                      │
 │    │        │              │        │  全基實業合作金庫五甲辦│          │                      │
 │    │        │              │        │  事處活存865-1帳戶     │          │                      │
 ├──┼────┼───────┼────┼────────────┼─────┼───────────┤
 │(十二)  │79.12.6 │5,000,000     │79.12.7 │(1)匯入嘉遠企業一銀東台北│1,000,000 │偵查Ｂ卷P174        │
 │    │        │              │        │  00000000000帳號       │          │                      │
 │    │        │              ├────┼────────────┼─────┼───────────┤
 │    │        │              │79.12.7 │(2)匯入嘉遠企業農銀世貿分│2,250,000 │偵查Ｂ卷P175        │
 │    │        │              │        │  行00000000000帳號     │          │                      │
 │    │        │              ├────┼────────────┼─────┼───────────┤
 │    │        │              │79.12.7 │(3)匯入山億企業彰銀新莊分│750,000   │偵查Ｂ卷P176        │
 │    │        │              │        │  行0000000000000帳號   │          │                      │
 │    │        │              ├────┼────────────┼─────┼───────────┤
 │    │        │              │79.12.10│(4)以台銀松山27019帳號支 │745,132   │偵查Ｂ卷P177        │
 │    │        │              │        │  票票號AB0000000號存入 │          │                      │
 │    │        │              │        │  全基實業合作金庫五甲辦│          │                      │
 │    │        │              │        │  事處活存865-1帳戶     │          │                      │
 │    │        │              ├────┼────────────┼─────┼───────────┤
 │    │        │              │79.12.13│(5)匯入嘉遠企業一銀東台北│400,000   │偵查Ｂ卷P178        │
 │    │        │              │        │  00000000000帳號       │          │                      │
 ├──┼────┼───────┼────┼────────────┼─────┼───────────┤
 │(十三)  │80.1.10 │11,000,000    │80.1.10 │(1)匯入嘉遠企業台銀信義分│9,800,000 │再由嘉遠企業匯980 萬│
 │    │        │              │        │  行000000000068帳號    │          │  予全基實業台銀新興分│
 │    │        │              │        │                        │          │  行帳戶              │
 │    │        │              │        │                        │          │偵查Ｂ卷P178,189-190│
 │    │        │              ├────┼────────────┼─────┼───────────┤
 │    │        │              │80.1.11 │(2)匯入嘉遠企業一銀東台北│1,200,000 │偵查Ｂ卷P181        │
 │    │        │              │        │  00000000000帳號       │          │                      │
 ├──┼────┼───────┼────┼────────────┼─────┼───────────┤
 │(十四)  │80.1.12 │9,600,000     │80.1.15 │(1)匯入嘉遠企業一銀東台北│800,000   │偵查Ｂ卷P183        │
 │    │        │              │        │  00000000000帳號       │          │                      │
 │    │        │              ├────┼────────────┼─────┼───────────┤
 │    │        │              │80.1.15 │(2)匯入嘉遠企業台銀信義分│2,800,000 │再由嘉遠企業匯250 萬│
 │    │        │              │        │  行000000000068帳號    │          │  予全基實業台銀新興分│
 │    │        │              │        │                        │          │  行帳戶              │
 │    │        │              │        │                        │          │偵查Ｂ卷P184,191-192│
 │    │        │              ├────┼────────────┼─────┼───────────┤
 │    │        │              │80.1.15 │(3)匯入嘉遠企業農銀世貿分│3,000,000 │偵查Ｂ卷P187        │
 │    │        │              │        │  行00000000000帳號     │          │                      │
 │    │        │              ├────┼────────────┼─────┼───────────┤
 │    │        │              │80.1.17 │(4)匯入嘉遠企業農銀世貿分│1,500,000 │偵查Ｂ卷P185        │
 │    │        │              │        │  行00000000000帳號     │          │                      │
 │    │        │              ├────┼────────────┼─────┼───────────┤
 │    │        │              │80.1.21 │(5)匯入嘉遠企業一銀東台北│150,000   │偵查Ｂ卷P186        │
 │    │        │              │        │  00000000000帳號       │          │                      │
 ├──┼────┼───────┼────┼────────────┼─────┼───────────┤
 │(十五)  │80.2.1  │10,000,000    │80.2.2  │(1)匯入嘉遠企業台銀信義分│4,800,000 │偵查Ａ卷P457,460-461│
 │    │        │              │        │  行000000000068帳號    │          │                      │
 │    │        │              ├────┼────────────┼─────┼───────────┤
 │    │        │              │80.2.2  │(2)佳鍵公司提領現金      │100,000   │偵查Ａ卷P457,459    │
 │    │        │              ├────┼────────────┼─────┼───────────┤
 │    │        │              │80.2.4  │(3)匯入嘉遠企業一銀東台北│5,000,000 │偵查Ａ卷P457,462-463│
 │    │        │              │        │  00000000000帳號       │          │                      │
 ├──┼────┼───────┼────┼────────────┼─────┼───────────┤
 │(十六)  │80.2.25 │1,500,000     │80.2.25 │(1)佳鍵公司提領現金      │800,000   │偵查Ａ卷P457,465    │
 │    │        │              ├────┼────────────┼─────┼───────────┤
 │    │        │              │80.2.25 │(2)匯入嘉遠企業農銀世貿分│708,435   │偵查Ａ卷P457,466    │
 │    │        │              │        │  行00000000000帳號     │          │                      │
 ├──┼────┼───────┼────┼────────────┼─────┼───────────┤
 │(十七)  │80.3.13 │3,200,000     │80.3.14 │(1)匯入嘉遠企業台銀信義分│1,600,000 │偵查Ａ卷P467,470-471│
 │    │        │              │        │  行000000000068帳號    │          │                      │
 │    │        │              ├────┼────────────┼─────┼───────────┤
 │    │        │              │80.3.14 │(2)佳鍵公司提領現金      │250,000   │偵查Ａ卷P467,469    │
 │    │        │              ├────┼────────────┼─────┼───────────┤
 │    │        │              │80.3.15 │(3)匯入全基實業台灣中小企│600,000   │偵查Ａ卷P467,472    │
 │    │        │              │        │  銀總行營業部3617帳戶  │          │                      │
 │    │        │              ├────┼────────────┼─────┼───────────┤
 │    │        │              │80.3.15 │(4)匯入嘉遠企業農銀世貿分│653,940   │偵查Ａ卷P467,473    │
 │    │        │              │        │  行00000000000帳號     │          │                      │
 ├──┼────┼───────┼────┼────────────┼─────┼───────────┤
 │(十九)  │80.4.2  │7,500,000     │80.4.3  │(1)郭金旺提領            │1,750,000 │偵查Ａ卷P475        │
 │    │        │              ├────┼────────────┼─────┼───────────┤
 │    │        │              │80.4.3  │(2)匯入全基實業台灣中小企│600,000   │偵查Ａ卷P476        │
 │    │        │              │        │  銀總行營業部3617帳戶  │          │                      │
 │    │        │              ├────┼────────────┼─────┼───────────┤
 │    │        │              │80.4.3  │(3)匯入山億實業台銀松山分│6,600,000 │偵查Ａ卷P477-478    │
 │    │        │              │        │  行000000000000帳號    │          │                      │
 └──┴────┴───────┴────┴────────────┴─────┴───────────┘
 附表五：（匯票付款申請書及匯票資料）
 ┌──┬─────┬────┬─────┬─────┬─────┬─────┬─────────┐
 │編號│信用狀號碼│申請日期│信用狀額度│受益人／  │匯票票面金│匯票到期日│出處              │
 │    │          │墊款日期│          │匯票發票人│額        │          │                  │
 ├──┼─────┼────┼─────┼─────┼─────┼─────┼─────────┤
 │０１│0000000000│79.11.2 │13,500,000│佳鍵公司  │13,500,000│79.11.2   │偵查Ｂ卷，P218    │
 ├──┼─────┼────┼─────┼─────┼─────┼─────┼─────────┤
 │０２│0000000000│79.11.5 │15,000,000│佳鍵公司  │15,000,000│79.11.5   │偵查Ｂ卷，P223    │
 ├──┼─────┼────┼─────┼─────┼─────┼─────┼─────────┤
 │０３│0000000000│79.11.8 │10,000,000│佳鍵公司  │10,000,000│79.11.8   │偵查Ｂ卷，P232    │
 ├──┼─────┼────┼─────┼─────┼─────┼─────┼─────────┤
 │０４│0000000000│79.11.13│10,000,000│佳鍵公司  │10,000,000│79.11.13  │偵查Ｂ卷，P238    │
 ├──┼─────┼────┼─────┼─────┼─────┼─────┼─────────┤
 │０５│0000000000│79.11.15│15,000,000│佳鍵公司  │15,000,000│79.11.14  │偵查Ｂ卷，P243    │
 ├──┼─────┼────┼─────┼─────┼─────┼─────┼─────────┤
 │０６│0000000000│79.11.19│15,000,000│佳鍵公司  │15,000,000│79.11.19  │偵查Ｂ卷，P248    │
 ├──┼─────┼────┼─────┼─────┼─────┼─────┼─────────┤
 │０７│0000000000│79.11.20│10,000,000│佳鍵公司  │10,000,000│79.11.20  │偵查Ｂ卷，P256    │
 ├──┼─────┼────┼─────┼─────┼─────┼─────┼─────────┤
 │０８│0000000000│79.11.24│15,000,000│佳鍵公司  │15,000,000│79.11.22  │偵查Ｂ卷，P257    │
 ├──┼─────┼────┼─────┼─────┼─────┼─────┼─────────┤
 │０９│0000000000│79.11.26│15,000,000│佳鍵公司  │15,000,000│79.11.24  │偵查Ｂ卷，P263    │
 ├──┼─────┼────┼─────┼─────┼─────┼─────┼─────────┤
 │１０│0000000000│79.11.29│15,000,000│佳鍵公司  │15,000,000│79.11.29  │偵查Ｂ卷，P269    │
 ├──┼─────┼────┼─────┼─────┼─────┼─────┼─────────┤
 │１１│0000000000│79.12.3 │10,000,000│佳鍵公司  │10,000,000│79.12.3   │偵查Ｂ卷，P276    │
 ├──┼─────┼────┼─────┼─────┼─────┼─────┼─────────┤
 │１２│0000000000│79.12.6 │5,000,000 │佳鍵公司  │5,000,000 │79.12.6   │偵查Ｂ卷，P281    │
 ├──┼─────┼────┼─────┼─────┼─────┼─────┼─────────┤
 │１３│0000000000│80.1.10 │11,000,000│佳鍵公司  │11,000,000│80.1.10   │偵查Ｂ卷，P287    │
 ├──┼─────┼────┼─────┼─────┼─────┼─────┼─────────┤
 │１４│0000000000│80.1.12 │9,600,000 │佳鍵公司  │9,600,000 │80.1.12   │偵查Ｂ卷，P290    │
 ├──┼─────┼────┼─────┼─────┼─────┼─────┼─────────┤
 │１５│0000000000│80.2.1  │10,000,000│佳鍵公司  │10,000,000│80.2.1    │高分院卷(二)        │
 ├──┼─────┼────┼─────┼─────┼─────┼─────┼─────────┤
 │１６│0000000000│80.2.25 │1,500,000 │佳鍵公司  │1,500,000 │80.2.25   │高分院卷(二)        │
 ├──┼─────┼────┼─────┼─────┼─────┼─────┼─────────┤
 │１７│0000000000│80.3.13 │3,200,000 │佳鍵公司  │3,200,000 │80.3.13   │高分院卷(二)        │
 ├──┼─────┼────┼─────┼─────┼─────┼─────┼─────────┤
 │１８│0000000000│80.4.2  │7,500,000 │佳鍵公司  │7,500,000 │80.4.2    │高分院卷(二)        │
 └──┴─────┴────┴─────┴─────┴─────┴─────┴─────────┘